【裁判字號】    97,訴,1541
【裁判日期】    980724
【裁判案由】    違反毒品危害防制條例
【裁判全文】
臺灣臺南地方法院刑事判決              97年度訴字第1082號
                                      97年度訴字第1541號
公  訴  人  臺灣臺南地方法院檢察署檢察官
被      告  辛○○
                    （現於臺灣高雄戒治所戒治中）
選任辯護人  黃溫信律師
            黃紹文律師
被      告  甲○○
                    （現另案於臺灣臺南監獄臺南分監執行中
指定辯護人  本院公設辯護人  乙○○
上列被告等因違反毒品危害防制條例等案件，經檢察官提起公訴
（97年度營偵字第737號、767號）、移送併辦（97年度營偵字第
1163 號），暨追加起訴（97年度營偵字第1289號），本院判決
如下：
    主  文
辛○○販賣第一級毒品（如附表一編號１），處如附表一編號１
所示之刑。又與甲○○共同販賣第一級毒品（如附表一編號４(1)
、４(2)、４(3)、６、８(1)、８(2)、８(3)、９(3)），各處如附表一
上開編號所示之刑。又與甲○○共同販賣第二級毒品（如附表一
編號２(1)、２(2)、３(1)、３(2)、３(3)、３(4)、５、７(1)、７(2)、
７(3)），各處如附表一上開編號所示之刑。又與甲○○共同轉讓
第一級毒品（如附表一編號４(4)），各處如附表一編號４(4)所示
之刑。又與甲○○幫助販賣第二級毒品（如附表二編號１），各
處如附表二編號１所示之刑。又與甲○○共同犯攜帶兇器竊盜既
遂及未遂罪（如附表三所示），各處如附表三所示之刑。辛○○
、甲○○各應執行有期徒刑參拾年，辛○○販賣毒品所得新臺幣
參仟元沒收之，如全部或一部不能沒收時，以其財產抵償之；辛○○與甲○○共同販賣毒品所得新臺幣參萬壹仟元，應連帶沒收
之，如全部或一部不能沒收時，以其財產抵償之；辛○○與甲○○共同販賣毒品所得白鐵壹塊（值新臺幣貳仟元），應連帶沒收
之，如全部或一部不能沒收時，追徵其價額，扣案行動電話貳支
（含通話晶片0000000000、0000000000）、未扣案通話晶片0000
000000、電子秤壹支、鐵撬、鐵鉗、鐵鎚各壹支、油壓剪及大型
美工刀各貳支，均沒收。
辛○○、甲○○被訴共同販賣第一級毒品（附表一編號９(1)、９
(2)）、被訴共同販賣第二級毒品（附表一編號７(4)）、被訴共同
轉讓第一級毒品（附表一編號２(3)）、甲○○被訴共同販賣第一
級毒品（附表一編號１），均無罪。
    事  實
一、辛○○與甲○○明知海洛因、安非他命為毒品危害防制條例
    第二條第二項第一、二款所規定之第一、二級毒品，非經許
    可，不得販賣、轉讓及持有，竟基於意圖營利以販賣及轉讓
    之共同犯意聯絡，以其二人所有之0000000000、0000000000
    號行動電話為聯絡工具，於附表一編號４(1)、４(2)、４(3)、
    ６、８(1)、８(2)、８(3)、９(3)所示時間、地點，販賣第一級
    毒品海洛因予癸○○等人；於附表一編號２(1)、２(2)、３(1)
    、３(2)、３(3)、３(4)、５、７(1)、７(2)、７(3)所示時間、地
    點，販賣第二級毒品安非他命予戊○○、庚○○等人；於附
    表一編號４(4)所示時間、地點，轉讓第一級毒品海洛因予癸○○；辛○○另單獨基於販賣第一級毒品以營利之犯意，於
    附表一編號１所示時間、地點，販賣第一級毒品海洛因予陳
    明昌。
二、辛○○與甲○○復基於幫助販賣第二級毒品之犯意，明知賴
    志豪係基於營利之意圖而販入第二級毒品安非他命，仍基於
    幫助之犯意，於民國（下同）九十七年四月七日，開車載賴
    志豪至屏東縣某處，以新臺幣（下同）八萬六千元向周志常
    （綽號「阿猴」）購買第二級毒品安非他命一兩。事後辛○○及甲○○再以八千五百元價格向賴志豪購買安非他命一錢
    （賴志豪及周志常均另由檢察官提起公訴）。
三、辛○○與甲○○復基於竊盜之共同犯意聯絡，攜帶足供兇器
    使用之鐵撬、鐵鉗、鐵鎚、油壓剪及大型美工刀等物，並以
    0000000000及0000000000互為聯絡工具，於附表三所示時間
    、地點，竊取路燈電線（詳如附表三所示）。
四、嗣員警於九十七年四月二十八日搜索甲○○與辛○○前往戊○○、庚○○之臺南縣將軍鄉長榮村三十八號住所，並搜索
    辛○○使用之Q2－4479號自小客車，在該自小客車內查獲之
    電子秤一個、附表三編號７所示竊得之38MM平方之裸銅線二
    ．三三公斤、電鑽、鐵橇、鐵鉗及鐵鎚各一支、油壓剪及大
    型美工刀各二支。甲○○當場被拘提，辛○○則於同年五月
    十日自動到案而查獲。
五、案經臺南縣警察局學甲分局報請臺灣臺南地方法院檢察署檢
    察官偵查起訴既移送併辦。
    理  由
壹、有罪部分
一、程序方面
  (一)被告辛○○對公訴人所提出之證據，除認證人之警詢筆錄為
    審判外陳述，無證據能力外，其餘證據能力均無意見。被告
    甲○○對公訴人所提出之證據，除認證人癸○○、高泰隆、
    郭文泓、壬○○、丁○○之警詢筆錄，為審判外陳述，無證
    據能力外，其餘證據能力均無意見。
  (二)按「被告之自白，非出於強暴、脅迫、利誘、詐欺、疲勞訊
    問、違法羈押或其他不正之方法，且與事實相符者，得為證
    據」，又按「被告以外之人於審判外之陳述，雖不符前四條
    之規定，而經當事人於審判程序同意作為證據，法院審酌該
    言詞陳述或書面陳述作成時之情況，認為適當者，亦得為證
    據」，刑事訴訟法第一百五十六條第一項、第一百五十九條
    之五第一項分別明文規定。是被告辛○○、甲○○之自白，
    既均出於任意性，且與事實相符，自具證據能力。
  (三)證人戊○○、庚○○、陳朝陽、韓佳琪、李代村等人之警詢
    筆錄，既經被告甲○○同意資為證據，且本院審酌證人之警
    詢筆錄製作時之情況，亦認為適當，依刑事訴訟法第一百五
    十九條之五規定，認該等證據對被告甲○○均具證據能力。
  (四)證人陳明昌、戊○○、庚○○、癸○○、陳朝陽、郭文泓、
    韓佳琪、賴志豪、賴政佑、壬○○、丁○○等人之偵訊筆錄
    ，依刑事訴訟法第一百五十九條之一第二項規定，除顯有不
    可信之情況外，自均具證據能力。
  (五)通訊監聽為合法監聽，該譯文於審判期日亦經告以被告二人
    內容要旨，應認具證據能力。其餘證據被告二人均同意資為
    證據，且本院審酌該書面陳述作成時之情況，認為適當，是
    認均具證據能力。
二、實體方面
  (一)附表一編號１販賣第一級毒品予陳明昌：
  1.訊據被告辛○○矢口否認販賣第一級毒品海洛因予陳明昌，
    辯稱：我是先向陳明昌購買安非他命，已施用一部分，陳明
    昌後來又打電話問我那些安非他命可否先給他嘉義之友人，
    我說我已經施用過，差０．三，我拿一些海洛因補貼給他，
    陳明昌就說不用了云云。
  2.經查：
  (1)被告辛○○販賣海洛因予陳明昌等情，業據證人陳明昌到庭
    指證：「（你販賣第一級毒品的來源為何？）跟謝慈芳、辛○○拿的」、「（你跟辛○○如何聯絡？）我打辛○○的電
    話，他的電話號碼我忘記了，我的電話號碼也忘記了」、「
    （你的電話號碼是否為0000000000？）是的。還有另外一支
    我忘記了」、「（你的聯絡內容為何？）跟辛○○購買毒品
    ，我問辛○○人在哪裡，看他那裡有沒有『男生』（即安非
    他命）、『女生』（即海洛因）」、「（九十六年十月五日
    你向辛○○購買毒品的地點是在將軍鄉哪裡？）證人陳明昌
    答應該是在溪底寮，但是溪底寮是在北門鄉還是將軍鄉我不
    清楚，是在辛○○他家後面的一個三合院的空地」、「（九
    十六年十月五日這次你向辛○○購買多少錢的毒品？）購買
    的金額真的忘記了．．．」、「（你這次購買多少數量的毒
    品？）應該是０．八公克」、「（這次購買毒品的金額多少
    ？）五千元左右」、「（提示九十七年度偵字第七三七號偵
    卷第四三五頁筆錄，你說在九十六年九、十月間向辛○○購
    買海洛因三千元（０．六公克『八分之一錢』），安非他命
    五千五百元（０．八公克『四分之一錢』），為何今日你又
    說向他購買五千元？）那次我確實是跟他購買０．六公克，
    三千元，剛才我說五千元，是因為之前有好幾次向他購買，
    所以記亂了」、「（提示本院卷卷(一)第一四二頁監聽譯文，
    監聽譯文裡面你有說到『那些嘉義要的；他找小君，小君拿
    過去嘉義後，拿錢回來給你』這兩句話的意思為何？）『那
    些嘉義要的』這句話是指我嘉義的朋友要跟我購買毒品，我
    沒有毒品，我向辛○○說是嘉義要的。『他找小君，小君拿
    過去嘉義後，拿錢回來給你』，這句話的意思，『他』是指
    我嘉義的朋友，要向我買毒品的朋友，因為九十六年十月五
    日那次我向辛○○購買海洛因，是我電話聯絡，當時因為我
    毒癮發作，發法親自向辛○○親自拿毒品，就叫我女朋友『
    小君』去拿，『小君』把海洛因拿到嘉義給我朋友之後，再
    拿錢給辛○○」、「（你剛剛說那次交易三千元，是何時把
    錢給辛○○的？）我在當天中午把錢交給辛○○的，因為『
    小君』拿海洛因回來，我有用一些以後，精神狀況恢復正常
    ，我在當天中午有親自把三千元拿去給辛○○，是在臺南縣
    學甲鎮的天來釣蝦場把錢交給他的」等語綦詳。
  (2)此外，復有本院核發之通訊監察書二紙（見九十七年度營偵
    字第七三七號卷第三一０頁、本院卷(一)第七十四頁）、如下
    述證人陳明昌聯絡購買第一級毒品海洛因之通訊監察譯文附
    卷可資參佐：
  九十六年十月四日十六時四十七分：「辛○○（下稱曾）：
    喂」、「陳明昌女友（下稱女）：昌ㄚ有沒有跟你在一起」
    、「曾：沒有」、「女：他剛才不是打給你」、「曾：沒有
    」、「女：他那天有看我跟你傳訊息嗎？」、「曾：對，他
    從昨天下午到現在都沒有打給我」、「女：這通電話是他的
    」、「曾：那支電話」、「女：這支」、「曾：對，他的，
    他從昨天下午就沒有打給我，怎樣？」、「女：沒有，他那
    時候在難過，叫我跟你那個」、「曾：嘿」、「女：那就不
    用，因為他跑出去了」、「曾：嘿，他到底是在幹甚麼，我
    叫他跟我聯絡，他都沒有跟我聯絡」、「女：有ㄚ，他不是
    有打給你」、「曾：他甚麼時候打給我」、「女：應該是下
    午吧，下午那邊，他說他在難過，叫我打給你」、「曾：你
    遇到他告訴我，我要問他一個人，我要問他這個人有沒有找
    他」、「女：好」、「曾：叫我打給我就對了，我不是要向
    他要錢」、「女：好」（見本院卷(一)第一三三頁）
  九十六年十月五日七時四十五分：「陳：喂」、「曾：昌ㄚ
    」、「陳：嘿」、「曾：那些差一點，我補些軟的給你」、
    「陳：那些嘉義要的」、「曾：不夠一些」、「陳：沒有關
    係，我會想辦法」、「曾：差０．三，那些軟的補給你」、
    「陳：好，賢哥，小君他在那裡等」、「曾：我知道」、「
    陳：他找小君，小君拿過去嘉義後拿錢回來給你」、「曾：
    沒有關係，你不要沒有給我就好」、「陳：好」（見本院卷
    (一)第一四二頁）。
  九十六年十月五日十時二十八分：「陳：喂」、「曾：昌仔
    嗎？」、「陳：嗯」、「曾：你那個啥，你有跟小君一起？
    」、「陳：有」、「曾：你問小君，看他知不知道『建緯』
    的電話」、「陳：『建緯』喔，我可以跟你說，他沒有」、
    「曾：他沒有喔，沒有就好」、「陳：啊我們快要到了，我
    等一下到了再打給你」、「曾：到我們這裡再打給我就好了
    」、「陳：好、好、好」、「曾：我要拿錢還他」、「陳：
    啊我，等一下」、「曾：到再說，到再說，到再說」、「陳
    ：好、好、好」、「曾：嗯」（見本院卷(三)第二七二頁）。
  (4)由上開譯文，可知陳明昌之女性友人曾於九十六年十月四日
    ，因陳明昌毒癮發作，身體不舒服，欲打電話向被告曾主購
    買毒品，嗣雖因陳明昌跑出去而作罷，然已可佐證證人陳明
    昌指稱被告辛○○為毒品供應者，並非全然無據。再由九十
    六年十月五日，證人陳明昌於電話中向被告辛○○表示，快
    要到與辛○○約定的地點了，核與陳明昌指證，九十六年十
    月五日購買毒品之價金，於當日中午即送去予辛○○等語相
    符。被告辛○○否認有交易行為，辯稱陳明昌事後就說不必
    了云云，顯與譯文所示不符，自不足採。
  (二)附表一編號２(1)、２(2)，被告二人販賣第二級毒品予戊○○
    、庚○○部分：
  1.訊據被告二人對此部分犯罪事實，皆已坦承不諱，核與證人
    戊○○到庭證述：「（九十七年四月間，你和庚○○是否都
    有跟辛○○、甲○○購買安非他命？）是。我有拿過兩次錢
    給庚○○，跟庚○○合資購買，但是我不知道庚○○如何跟
    辛○○說的，不知道他是跟辛○○合資還是購買」、「（你
    是如何認識辛○○、甲○○的？）我本來不認識，是庚○○
    認識的」、「（你有無直接跟辛○○、甲○○聯絡過？）沒
    有」、「（你跟庚○○合資三千元向辛○○、甲○○購買安
    非他命兩次，這兩次是在九十七年四月的何時？）第一次我
    忘了，但是第二次是在九十七年四月二十八日我被逮捕的前
    幾天」、「（你一次都出資多少錢？）一千五百元，都是庚○○跟辛○○他們在聯絡．．．」等語；另證人庚○○於偵
    查中證述：「（戊○○於警方詢問製作筆錄時指稱，其所持
    有及施用之毒品海洛因、安非他命是他與你一起出錢合資，
    由你以行動電話0000000000向辛○○、甲○○聯絡購買，再
    由辛○○、甲○○共同拿毒品至臺南縣將軍鄉長榮村長榮三
    十八號交易，是否正確？）是」、「（戊○○何時開始與你
    合資購買安非他命？）今年（按指九十七年）四月中」、「
    （根據戊○○說法，他是在今年四月中、四月底分別給你一
    千五百元（計二次）去購買安非他命？）錢是辛○○來我們
    住的地方時，我們二人一起拿錢給他的」等語相符。
  2.此外，戊○○於九十七年四月二十八日為警查獲時，經警採
    尿送驗結果，呈安非他命類陽性反應，亦有正修科技大學超
    微量研究科技中心檢驗報告、毒品犯罪嫌疑人尿液採驗作業
    管制紀錄清冊各一紙（見本院卷(三)第九十一、九十二頁）、
    在戊○○家中扣案之毒品一包，經送驗結果呈甲基安非他命
    陽性反應，有高雄市立凱旋醫院九十七年五月二十七日高市
    凱醫驗字第7180號濫用藥物成品檢驗鑑定書一紙（見九十七
    年度營偵字第七三七號卷第四二九頁）在卷可稽，堪認被告
    二人自白與事實相符。
  (三)附表一編號３(1)、３(2)、３(3)、３(4)，被告二人販賣第二級
    毒品予庚○○部分：
  1.訊據被告二人對此部分犯罪事實，皆已坦承不諱，核與證人
    庚○○於偵查中證述：「（（提示通信監察錄音譯文）0000
    000000號電話於九十七年四月二日十一時二十八分四十秒，
    撥打0000000000號電話，電話中對話交談聲音是否為你與辛○○之對話交談聲音？所提到『查埔的』指何意？）是，安
    非他命的意思」、「（（提示通信監察錄音譯文）00000000
    00號電話於九十七年四月二日十一時三十分四十五秒，撥打
    0000000000號電話，電話中對話交談聲音是否為你與甲○○
    之對話交談聲音？所提到『附送昨天那一支』指何意？）是
    ，『附送昨天那一支』是要辛○○送我一支吸食安非他命的
    工具玻璃球的意思」、「（（提示通信監察錄音譯文）0000
    000000號電話於九十七年四月二日十三時十分五十六秒及十
    三時四十一分六秒，撥打0000000000號電話，電話中對話交
    談聲音是否為你與甲○○之對話交談聲音？所提到『二十分
    』指你二十分後去找他？你找他做何事？）是。是。聊天，
    我向辛○○、甲○○買安非他命一包新臺幣一千元」、「（
    （提示通信監察錄音譯文）0000000000號電話於九十七年四
    月五日六時五分二十八秒、六時二十分四十二秒、六時三十
    九分五十二秒、六時五十五分十七秒，撥打0000000000號電
    話，電話中對話交談聲音是否為你與辛○○、甲○○之對話
    交談聲音？甲○○提到『你七仔要過來』指何事？）要辛○○、甲○○帶一千元安非他命來賣我，有交易成功」、「（
    （提示通信監察錄音譯文）0000000000號電話於九十七年四
    月八日五時三十五分八秒，撥打0000000000號電話，電話中
    對話交談聲音是否為你與甲○○之對話交談聲音？所提到『
    查埔的』、『罐半』指何事？）『查埔的』指安非他命、『
    罐半』指一千五百元的安非他命，是要辛○○、甲○○拿一
    千五百元安非他命賣我，有交易成功」、「（（提示通信監
    察錄音譯文）0000000000號電話於九十七年四月八日七時四
    十一分三秒、八時三分三十五秒，撥打0000000000號電話，
    電話中對話交談聲音是否為你與辛○○、甲○○之對話交談
    聲音？甲○○提到『球球』指何事？）『球球』指安非他命
    吸食工具玻璃球，有交易成功安非他命一千五百元」、「（
    （提示通信監察錄音譯文）0000000000號電話於九十七年四
    月九日九時七分十八秒，撥打0000000000號電話，電話中對
    話交談聲音是否為你與辛○○之對話交談聲音？所提到『查
    埔的』指何事？、『一只』指何事？『查埔的，41』指何事
    ？）『查埔的』指安非他命、『一只』指安非他命一錢，『
    41』指何意我不知道．．．」（見九十七年度營偵字第七三
    七號卷第四零八頁）；及於本院證述：「（你之前供述，你
    個人曾經向辛○○、甲○○購買過四次的安非他命？）是的
    」、「（這四次交易的地點為何？）大部分都是來我臺南縣
    將軍鄉長榮村三十八號的租屋處」、「（你每次向辛○○買
    安非他命，有一千元、一千五百元，監聽到的第四次，你是
    購買多少錢安非他命？）確實的數額我忘記了，但是我跟他
    購買安非他命，每次都是一千元，或是一千五百元」等語相
    符。
  2.此外，復有扣案之行動電話一支（含通話晶片0000000000）
    、本院核發之通訊監察書（見九十七年度營偵字第七三七號
    卷第三一０頁）、證人庚○○與被告二人聯絡購買第二級毒
    品安非他命之通訊監察譯文附卷可資參佐（見九十七年度營
    偵字第七三七號卷第一四六、一四八、三一六、三二五頁）
    ，堪認被告二人此部分自白與事實相符。
  (四)附表一編號４(1)、４(2)、４(3)、４(4)，被告二人販賣及轉讓
    第一級毒品海洛因予癸○○部分：
  1.訊據被告二人均矢口否認販賣及轉讓海洛因予癸○○，被告
    甲○○並辯稱：我雖曾於九十七年四月四日、五日及七日交
    付海洛因予癸○○，然僅有一次向他收取五百元，且這次是
    幫癸○○調貨，並未賺取差價，我每次交付海洛因予癸○○
    之前，均會告訴辛○○，另九十七年四月六日那天，我則未
    交付海洛因予癸○○云云。
  2.經查：
  (1)被告二人販賣及轉讓海洛因予癸○○等情，業據證人癸○○
    到庭證述：「（在九十七年四月四日你是否有打0000000000
    的電話，有跟辛○○、甲○○聯絡？請庭上提示學甲分局警
    卷第六十頁監聽譯文第三格、第七格、第八格）有」、「（
    你跟辛○○、甲○○聯絡什麼事情？）我要拜託他們幫我購
    買毒品」、「（你要買多少錢的毒品？）五百元」、「（你
    在九十七年四月五日是否也有跟辛○○、甲○○聯絡？請庭
    上提示學甲分局警卷第六十五頁最後一格監聽譯文）有」、
    「（你是否打這支電話要跟他們聯絡購買毒品？）是的」、
    「（是要向何人購買毒品？）我都拜託辛○○比較多」、「
    （九十七年四月六日是否有跟甲○○聯絡？請庭上提示學甲
    分局警卷第六十八頁監聽譯文第四格）應該有」、「（你跟
    甲○○聯絡什麼事情？）是跟她要海洛因」、「（九十七年
    四月七日有無跟辛○○、甲○○聯絡？請庭上提示學甲分局
    警卷第七十頁監聽譯文第一格）有。是我打電話跟他們聯絡
    的，叫他們幫我拿海洛因」、「（這次電話是辛○○接的？
    ）是的」、「（是何人出來交付毒品？）兩個都出來，他們
    是開車出來的」、「（你這次拿多少錢給他們？）五百元．
    ．．」、「（剛剛提示過的四次通聯譯文，那四次你是否當
    場就拿到貨了？）我等一會兒，東西就拿到，這四次我都是
    當場拿到貨，三次有給錢，每次都是五百元，一次沒有給錢
    ，但是東西有拿到」、「（你剛才說你等一會兒，是指你先
    到目的地後，對方才出來？）是的」等語綦詳。
  (2)又依卷附通訊監察譯文所載，可知除九十七年四月七日外，
    其餘三次即九十七年四月四日、四月五日及四月六日，證人
    癸○○撥打0000000000電話聯絡交付海洛因時，電話均係由
    被告甲○○接聽，且由證人癸○○於審理中證述：「（九十
    七年四月四日約在7-11這次，是何人交付毒品給你？）好像
    是甲○○出來的」、「（你之前在檢察官偵訊中為何說這次
    是辛○○、甲○○兩個人都有來，是在車上？）我現在不太
    記得」、「（九十七年四月五日約在7-1 1這次是何人拿毒
    品出來交給你的？）曾經兩個人一起拿來，但是我現在記不
    起來了」、「（你們約在7-11兩次，這兩次對方都是開車來
    的？）一次開車，一次用走的」、「（用走的那次，是幾個
    人來？）一個人過來，是甲○○」等語，可知證人癸○○於
    審理時，對於九十七年四月四日及五日，何次係被告二人共
    同前來，何次由被告甲○○單獨前來交付海洛因等情，已記
    憶模糊。惟由證人癸○○於審理中另證述，在檢察官偵訊時
    為證述均係具實陳述等語，再參諸證人癸○○於偵查中證述
    ：「（警方有提示你監聽譯文0000000000在九十七年四月四
    日下午四時二十七分打給0000000000，這是你與辛○○聯絡
    購買毒品的事？）對，那是剛開始」、「（毒品誰拿給你的
    ？）二人都有一起來，是在車上」、「（女的是不是甲○○
    ？）對，就是與辛○○在一起的女生」等語，可知九十七年
    四月四日，係由被告二人共同前往約定地點交付所販賣之海
    洛因，九十七年四月五日則由被告甲○○單獨前往交付。
  (3)又九十七年四月五日及六日，接聽電話及交付海洛因者雖均
    為被告甲○○，然被告甲○○已明確供述：交付海洛因予癸○○之前，均會告知辛○○等語（見本院卷(一)第五十七頁）
    ，足認被告辛○○對於販賣及轉讓海洛因予癸○○事前均已
    知情。
  (4)此外，復有扣案之行動電話一支（含通話晶片0000000000）
    、本院核發之通訊監察書（見九十七年度營偵字第七三七號
    卷第三一０頁）、如下所述證人癸○○聯絡購買第一級毒品
    海洛因之通訊監察譯文附卷可資參佐：
  九十七年四月四日十六時二十七分：「甲○○（下稱）：
    喂」、「癸○○（下稱楊）：我在鄉下講重點」、「：我
    等會到你那去」、「楊：我人在西寮，我在西寮等你」、「
    ：你在西寮等我就好，我過去漚汪」、「楊：五百啦」、
    「：你要拿五百還我喔」；九十七年四月四日十七時十二
    分：「：喂」、「楊：我在漚汪7-11這」、「：你在那
    等一下」（見警(一)卷第六十四頁）。
  九十七年四月五日七時三十分：「楊：在鄉下嗎？」、「
    ：在你昨天下午來這，要怎辦」、「楊：我騎機車一樣啊」
    、「：跟昨天一樣喔，好啦」（見警(一)卷第六十五頁）。
  九十七年四月六日二十三時四十四分：「：因為我哥真的
    在睡了，他剛回應好，但又睡著了」、「楊：啊，我騎摩車
    呢」、「：那沒關係，你騎摩托車過來，我明天再開車過
    去給你換」、「楊：這樣喔」、「：只有這樣，這情形我
    不方便出去」、「楊：好，在那裡？」、「：一樣，你再
    打給我」、「楊：昨天去的那裡嗎？」、「：不不，莊腳
    」（見警(一)卷第六十八頁）。
  九十七年四月七日十九時十九分：「楊：我馬上打給你，我
    在我家這三岔路，到了馬上打給你」、「辛○○：有夠千里
    迢迢，借那個五百元，你叫他剛好就好」（見警(一)卷第七十
    頁）。
  綜觀上開譯文，顯見證人癸○○指證於上開時地與被告二人
    見面並取得海洛因等情，並非無據。
  (5)被告甲○○雖辯稱係代癸○○調貨，未賺取差價云云。惟我
    國查緝毒品執法甚嚴，對於販賣毒品者科以重度刑責，尤其
    販賣第一級毒品海洛因，最輕本刑即為無期徒刑，衡諸常情
    ，若非有利可圖，被告二人豈有甘冒被查緝之風險，平白代
    替他人代購毒品之理。況且依證人癸○○於本院審理中證述
    ，其與被告二間僅為普通朋友，被告二人更無理由無端代癸○○購買海洛因。再者，由卷附被告二人持用之電話之通訊
    監察譯文，可知被告二人幾乎每日均對外聯絡買賣毒品，次
    數可謂相當頻繁，顯非偶一為之，由此益見被告二人確實有
    賴以從中牟利之意，是被告甲○○否認意圖營利，委實無足
    採。
  (五)附表一編號５，被告二人販賣第二級毒品安非他命予陳朝陽
    部分：
  1.訊據被告二人對此部分犯罪事實，皆已坦承不諱，核與證人
    陳朝陽於偵查中證述：「（（警方有提示你監聽譯文，你使
    用的0000000000在九十七年四月六下午三時二十四分二十二
    秒有打給0000000000、0000000000，裡面提到『白鐵一塊十
    六．七公斤換二千，有二塊要換．．．」何指？）白鐵是我
    們去外面跑海發現沈船，我們就會去挖白鐵，挖回來後就請
    辛○○先幫我拿安非他命，我拿白鐵他換」、「你的白鐵價
    值？）約二千元」、「此回購買的毒品你是誰聯絡？誰拿毒
    品給你？）有時是辛○○接，有時是甲○○接，此回是女的
    拿安非他命給我」（見九十七年度營偵字第七三七號卷第四
    十二頁）等語綦詳。
  2.此外，復有扣案之行動電話一支（含通話晶片0000000000）
    、本院核發之通訊監察書（見九十七年度營偵字第七三七號
    卷第三一０頁）、證人陳朝陽聯絡購買第二級毒品安非他命
    之通訊監察譯文（見九十七年度營偵字第七三七號卷第一五
    一頁）附卷可資參佐，堪認被告二人此部分自白與事實相符
    。
  (六)附表一編號６，被告二人販賣第一級毒品海洛因予郭文泓部
    分：
  1.訊據被告辛○○及甲○○均矢口否認販賣海洛因予郭文泓，
    被告辛○○辯稱：九十七年四月二日當天我確實到現場要向
    郭文泓拿錢去購買海洛因，但郭文泓不願把錢交給我，所以
    我們就一起去臺南買云云；被告甲○○則辯稱：九十七年四
    月二日我與辛○○到「大呼過癮火鍋店」，郭文泓說要拿七
    、八千元，叫我們去買海洛因，但我們並沒有要去購買毒品
    ，因此並未向郭文泓收錢，後來我與辛○○就離開了云云。
  2.經查：
  (1)被告二人於九十七年四月二日販賣第一級毒品海洛因予郭文
    泓等情，業據證人郭文泓於偵查中證述：「（警方有提示你
    使用的0000000000在九十七年四月二日十三時四十二分四十
    一秒撥打0000000000的監聽譯文，這是你與辛○○、甲○○
    等人的對話嗎？裡面有提到八一，何指？）對，這是我與辛○○、甲○○的對話，八一是指八分之一錢的海洛因」、「
    （警方提示九十七年四月二日十三時三十六分二十七秒的通
    訊監聽譯文，裡面提到改成四一，何指？）就是改成四分之
    一錢」、「（上開二支電話在九十七年四月二日十五時三十
    四分二十五秒、十六時零分二十秒、十六時五十一分四十秒
    、十六時五十五分三十五秒、十六時五十七分三十六秒均有
    通電話，你們約在『大呼過癮火鍋店』交易毒品？）對，我
    這次要買四分之一錢，買七千元．．．」、「（到底上開九
    十七年四月二日的交易電話有無完成交易？）有」（見九十
    七年度營偵字第七三七號卷第三六七、三六八頁）等語綦詳
    。
  (2)此外，復有本院核發之通訊監察書（見九十七年度營偵字第
    七三七號卷第三一０頁）、如下所述證人郭文泓聯絡購買第
    一級毒品海洛因之通訊監察譯文附卷可資參佐：
  九十七年四月二日十三時三十二分：「郭文泓（下稱郭）：
    我要八一」、「辛○○（下稱曾）：八一喔，外面等一下，
    我進去馬上打給你」、「郭：好」（見警(一)卷第七十七頁）
    。
  九十七年四月二日十三時三十六分：「郭：改四一」、「曾
    ：好」（見警(一)卷第七十七頁）。
  九十七年四月二日十五時三十四分：「甲○○（下稱）：
    我還在臺南法院付錢，抱歉讓你這久」、「郭：好」（見警
    (一)卷第七十七頁）。
  九十七年四月二日十六時：「郭：喂」、「曾：我等會到打
    給你，你在家嗎？」、「郭：我就人來等」、「曾：我半小
    時到」（見警(一)卷第七十八頁）。
  九十七年四月二日十六時五十一分：「郭：喂」、「曾：你
    在家嗎？我到你家了喔」、「郭：慈濟宮那裡拿錢，來那裡
    有間火鍋店，你知嗎，叫大呼過癮」、「曾：那間火鍋店喔
    ，好，我馬上過去」（見警(一)卷第七十八頁）。
  九十七年四月二日十六時五十五分：「：喂，再過一分鐘
    就到了」、「郭：一分鐘喔」（見警(一)卷第七十八頁）。
  九十七年四月二日十六時五十七分：「郭：我在火鍋店」、
    「：火鍋店沒講名字，那條路」、「郭：學甲大廟這條」
    、「：我就在學甲大廟這」、「郭：你再開過來點，我看
    到你了」、「：你站出來，我看到你了」（見警(一)卷第七
    十八頁）。
  (3)證人郭文泓於偵查中雖曾證述：九十七年四月二日那天電話
    聯絡是要買毒品四分之一錢，買七千元，但見面時他並沒有
    拿毒品給我云云；另於審理中又改證述：九十七年四月二日
    電話聯絡約見面是要還積欠辛○○的賭債，及要問看看毒品
    價格，我在檢察官偵訊中證述稱，九十七年四月二日有完成
    毒品交易，意思是指辛○○叫朋友跟我見面，我跟那位朋友
    買的，我另外還向綽號「阿文」、「阿明」「阿達」、「阿
    呆」等人各購買過約三、四十次海洛因。事實上辛○○、甲○○二人未販賣毒品給我，我是因為被辛○○爽約，心生不
    滿，才於偵查中誣陷他們販賣海洛因云云。惟倘證人郭文泓
    於本院所證屬實，以證人向「阿明」等各該上手均交易過高
    達三、四十次之紀錄，其自不可能係因記憶模糊，而誤指被
    告二人之理。另證人郭文泓與被告二人並無任何深仇大恨，
    縱有證人郭文泓所證，相約過程中曾遭爽約等不愉快情事，
    衡諸常情，亦不致於反目成仇而以販賣海洛因之重罪誣陷被
    告二人。況且，證人郭文泓於九十七年四月二日與被告二人
    尚有電話往來，足見雙方並未因任何不愉快情事而斷絕往來
    ，否則證人郭文泓大可向其他藥頭，如「阿明」等人購買或
    詢問海洛因價格，是證人郭文泓明顯未與被告二人交惡，其
    於審理中翻異前證，顯為事後迴護被告二人之詞，委不足採
    。另被告二人雖亦否認販賣海洛因予郭文泓，惟被告二人就
    九十七年四月二日相約見面之目的，所為辯詞已互不相同，
    且被告二人所辯又與證人郭文泓證述互異，況且，觀諸上開
    通訊監察譯文，可知證人郭文泓於九十七年四月二日當天一
    再與被告二人聯絡，雙方見面意志甚為堅決，倘見面目的僅
    為詢問價錢，或為拒絕證人郭文泓之要求，又何需大費周章
    雙方必見上一面，被告二人所辯及證人郭文泓於審理中之證
    詞，顯違常情，灼然可見，是均無足採。
  (七)附表一編號７(1)、７(2)、７(3)，被告二人販賣第二級毒品安
    非他命予韓佳琪部分：
  1.訊據被告二人對此部分犯罪事實，皆已坦承不諱，核與證人
    韓佳琪於偵查中證述：「（你的毒品跟誰買的？）辛○○、
    甲○○」、「（你買何毒品？）我買安非他命，我不用海洛
    因」、「（九十七年四月十日晚上七時二十一分五十三秒、
    八時五十六分四十四秒，你使用的0000000000與0000000000
    通話，有提到『快一點好嗎．．．』何指？」我是跟甲○○
    對話，叫她快一點交毒品，那次我跟他們買二包一千元的安
    非他命，他好像是叫我過去辛○○學甲那附近天來釣蝦場拿
    」、「（九十七年四月十九日十七時三十五分四十一秒、十
    七時四十三分四十一秒（簡訊）、二十一時十一分四十九秒
    ，0000000000與0000000000分別都有通話，這都你與甲○○
    的對話？）對」、「（裡面有提到一、五，何指？）就是指
    一包安非他命一千五百元，是約在麻豆交流道下來的一間貴
    族世家牛排交易」、「（你九十七年四月二十一晚上二十一
    時三十九分三十六秒，0000000000與0000000000又有通話，
    裡面提到要去漚汪，這是你與辛○○還是甲○○的對話？）
    二人都有對話，就是要去漚汪拿一千元的毒品，那時是半夜
    ，他一直拖到隔天凌晨才拿來我家給我」、「（九十七年四
    月二十二日凌晨二時四十六分九秒0000000000發簡訊給0000
    000000，這是你發給甲○○？）對，是我發給她的，是要買
    一千元的安非他命，他們是在關帝廟二十三之二十一號七０
    七室給我的，就是前面漚汪沒要給我的，換到這天早上給我
    」（見九十七年度營毒偵字第七三七號卷第六十四、六十五
    頁）等語綦詳。
  2.此外，復有扣案之行動電話一支（含通話晶片0000000000）
    、本院核發之通訊監察書（見九十七年度營偵字第七三七號
    卷第三一０頁）、證人韓佳琪聯絡購買第二級毒品安非他命
    之通訊監察譯文附卷可資參佐（見警(一)卷第一七０、一八０
    、一八九、一九０頁）。
  3.公訴人雖認被告二人於九十七年四月二十一日（即附表一編
    號７(3)）當日未交付毒品，故認屬販賣未遂，惟由證人韓佳
    琪上開證詞，可知證人係於九十七年四月二十一日先聯絡被
    告二人表示要購買安非他命，並於當天先交付價金一千元，
    被告二人遲至翌日，即九十七年四月二十二日始完成交付毒
    品之動作。被告二人此次販賣安非他命，取得價金及交付毒
    品雖分隔二日，然被告二人與證人韓佳琪既無意取消九十七
    年四月二十一日交易，九十七年四月二十二日交付毒品之行
    為，顯屬前一日交易之部分行為。公訴意旨漏未斟酌此點，
    誤認被告二人於九十七年四月二十一日之行為為未遂犯，應
    有未洽。
  4.綜上所述，被告二人於九十七年四月十日、十九日及二十一
    日，三次販賣安非他命予韓佳琪，且均交易完成，事證明確
    ，被告二人犯行洵堪認定。
  (八)附表一編號８(1)、８(2)、８(3)，被告二人販賣第一級毒品海
    洛因予壬○○部分：
  1.訊據被告二人均矢口否認販賣海洛因予壬○○，被告辛○○
    辯稱：由通訊監察譯文可知我並未與壬○○通電話云云；被
    告甲○○辯稱：我是代壬○○購買毒品，並未從中牟利云云
    。
  2.經查：
  (1)被告二人販賣海洛因予壬○○等情，業據證人壬○○到庭證
    述：「（從那個時間起算（按指九十七年六月二十五日），
    認識被告曾蟾、甲○○多久？）甲○○認識比較不久，我是
    在九十七年三、四月認識她的，辛○○因為小時候就是同鄉
    ，認識比較久」、「（九十七年六月二十五日那段時間有無
    施用毒品？三、四月那時候有施用海洛因」、「（那時候的
    毒品來源為何？）九十七年四月十一日向甲○○他們購買的
    」、「（你說你在九十七年四月份的毒品來源是從被告這裡
    來的，你都是聯絡那一位被告？）甲○○，我都是打甲○○
    那支電話」、「（九十七年四月份向甲○○拿過幾次毒品？
    ）九十七年四月十一日、九十七年四月十五日、九十七年四
    月十七日向甲○○拿過毒品，九十七年四月十七日沒有交易
    成功」、「（你在警察局為何說九十七年四月十一日、四月
    十三日、四月十五日？）我剛剛講錯了，警察局說的才是對
    的」、「（製作筆錄距離你所謂的購買毒品時間，已經兩個
    多月，為何購買毒品的時間記得這麼清楚？）當時慈濟宮在
    繞境，是農曆三月十一日，也就是國曆的四月十一日左右，
    所以我才會記得比較清楚」、「（你打電話給甲○○時，你
    都如何稱呼她？）『鴨頭』、『阿芬』」、「（你們如何約
    定交易的地點？）兩次是在月相汽車旅館，一次是在七股鄉
    好朋友卡拉OK」、「（這三次交易，你拿多少錢？）每次都
    是三千五，我都是把錢交給甲○○，我都是跟她說『八一』
    ，『八一』的份量就是三千五百元」、「（你到月相汽車旅
    館後，是可以馬上拿到毒品，還是要等一下？）交貨的時候
    ，甲○○就把毒品拿給我」、「（交易的時候，有無遇到辛○○？）最後一次在好朋友卡拉OK交易時，辛○○以汽車載
    甲○○過去，其他兩次在月相汽車旅館，只有遇到甲○○」
    、「（在好朋友卡拉OK你是把錢交給何人？何人把毒品交給
    你？）那次沒有交易成功」、「（你為何知道毒品的品質不
    好？）以我的經驗看袋子及海洛因的粉末就知道純度不高，
    品質不好，我就不買了」、「（你去月相汽車旅館時，有無
    到房間去？）我在房間的樓下，二樓是房間，一樓是停車位
    」、「（你在月相汽車旅館樓下，辛○○有無下樓？）我不
    知道」、「（在月相汽車旅館，你要拜託購買的對象是甲○○，還是辛○○？）甲○○」、「（那段時間，你除了在甲○○拿到毒品外，還有無透過其他的管道拿到毒品？）沒有
    」、「（你跟甲○○的交情為何？）我打電話就是要問她有
    沒有毒品」、「（你剛才說慈濟宮的繞境有多久？）每年都
    有，一次出巡三天，是農曆的三月九號、十號、十一號」、
    「（你剛才說的那三天，四月十一日、四月十三日、四月十
    五日，是否都是在繞境的時間？）前面兩天是在繞境的時間
    」、「（你說四月十五日交易沒有成功那次，毒品是甲○○
    拿給你的？）是的」、「（辛○○在車上，有無看到甲○○
    把毒品交給你？）我不知道他有沒有看到，但是甲○○是站
    在車子旁邊把毒品交給我的」、「（你要把毒品退給甲○○
    時，她有無說什麼？）我有跟甲○○說東西品質不太好，我
    說不要好了，她沒有說什麼，辛○○也沒有說什麼」、「（
    有無毒品前科？）有，都是觀察勒戒，沒有服刑的紀錄」、
    「（有無因販賣毒品被偵查、起訴？）沒有」、「（四月十
    五日當天，你說甲○○拿毒品給你，你說毒品品質不好，你
    沒有買，你的錢是如何交付的？）四月十一日、十三日，我
    都是當場把錢交給甲○○，四月十五日我看毒品品質不好，
    我就沒有把錢交給甲○○」、「（請庭上提示學甲分局警卷
    第六頁壬○○九十七年六月二十五日警詢筆錄，你在警詢中
    是說那次買的海洛因你沒有拿，新臺幣三千五百元你先欠著
    ，後來有還你，跟你剛才講的意思不一樣，有何意見？）時
    間太久了，我不記得有這些，應該是以警詢筆錄的為準」、
    「（你不是說你都是看到毒品才交錢？）前兩次」、「（四
    月十五日這次付錢的情形為何？）應該是以在警察局說的才
    對」、「（你都是說看到毒品才交錢，既然沒有交錢，為何
    還會欠錢？）我只知道這次沒有交易成功，錢的部份，我忘
    記了」、「（你從何時起知道可以向甲○○購買毒品？）約
    在四月初我朋友跟我說甲○○那裡可以買到毒品」、「（你
    的朋友跟你說甲○○那裡可以買到毒品，他是跟你說從甲○○那裡可以買到毒品，還是從甲○○、辛○○那裡可以買到
    毒品？）我的朋友是跟我說，從甲○○跟辛○○那裡可以買
    到海洛因」等語綦詳。
  (2)另參諸被告甲○○於本院所為供述：「證人（按指壬○○）
    說第三次他沒有把錢給我，證人是拜託我去拿毒品，前面那
    兩次也是證人拜託我去拿毒品，我再把毒品轉給他」（見本
    院卷(二)第二０一頁）等語，核與證人壬○○證述：二次成功
    取得海洛因，另一次當場退貨等語相符。被告甲○○事後雖
    又改稱：「（壬○○去過月相汽車旅館幾次？）兩次」、「
    （壬○○第一次去找你做麼？）電話是我聽的，但是他是要
    去找辛○○，我下樓帶他去月相汽車旅館樓上」、「（壬○○去月相汽車旅館樓上做什麼事情？）他跟辛○○在談海洛
    因的價錢」、「（第一次壬○○有無拿到海洛因？）我只記
    得有一次有拿到海洛因，但是是第一次，還是第二次，我已
    經忘記了」、「（第三次的地點是在何處？）我忘記了，我
    記得是他拿三千五百元給我們，要我們幫忙拿東西，我們幫
    他拿三千五百元的毒品給他．．．後來壬○○認為那包毒品
    的品質不好，又退還給我們，我們就把錢退還給壬○○」、
    「（是什麼人把海洛因交給壬○○的？）辛○○」（見本院
    卷(三)第四十三、四十四頁）等語，就毒品由何人交付、交付
    地點及既、未遂次數，與證人壬○○所稱互有出入。然觀諸
    卷附通訊監察譯文，可知被告甲○○夥同被告辛○○聯絡販
    賣海洛因及安非他命數次相當頻繁，是其能否清楚記憶每次
    交易過程，並非毫無疑問，反觀證人壬○○自警局、偵訊、
    迄至審理時，就購買海洛因次數及既、未遂情況，前後證述
    均一致，顯見證人壬○○此部分之記憶較被告甲○○深刻，
    自以證人壬○○所指次數為可採。
  (3)又證人壬○○打電話聯絡購買海洛因時，接聽電話及交付海
    洛因者雖均為被告甲○○，然被告二人既為同居男女朋友，
    且又一同前往購買毒品（參閱警(一)卷第一六二、一六三及一
    六六頁之通訊監察譯文），及共同販賣毒品（參閱前述通訊
    監察譯文及證人之證詞），足見被告二人日常共處時間甚長
    ，衡情被告辛○○對被告甲○○將二人所共有之海洛因轉賣
    予何人，自係知之甚詳。再由證人壬○○及本案其他購買毒
    品者，如癸○○、郭文泓等人，均稱係先認識被告辛○○，
    因辛○○而認識被告甲○○等語，顯見此一販毒成員係以被
    告辛○○為首。另參酌卷附通訊監察譯文所載：「B：妳哥
    那還有嗎？」、「甲○○（下稱）：沒有，早上都OK了，
    你又沒講」、「B：我是想說有的話拿一些給我」、「：
    好啦，晚一點，你要多少，我可以幫你A一些，五百好嗎？
    」、「B：都可以」．．．（見警(一)卷第一五三頁），此通
    撥入000000 0000，由被告甲○○接聽之電話，來電詢問有
    無毒品者，直接問甲○○，妳哥（按甲○○對辛○○均稱呼
    「哥哥」）那還有嗎，堪認被告二人共同販入之毒品，實際
    掌控者為被告辛○○。被告辛○○既為販毒之主謀，毒品又
    由其掌管，縱第一、二次販賣海洛因時，被告辛○○未隨同
    前往，以其地位，衡情自足認定被告辛○○已具共同犯意。
    況且，被告辛○○於第三次販賣海洛因予壬○○時，又驅車
    搭載被告甲○○前往交付毒品，俱見被告辛○○對販賣第一
    級毒品海洛因予壬○○早已獲悉。
  (4)另按「販賣毒品罪，不以販入之後，復行賣出為必要，只須
    意圖營利而販入或賣出，有一於此，犯罪即應成立」（最高
    法院九十二台上字第七０四六號、第二六四一號判決可資參
    照），而依被告甲○○所供，證人壬○○係先拜託被告二人
    去購買毒品，之後被告二人再將所購得之毒品轉交予證人壬○○等情，足見被告二人係接獲證人壬○○需要海洛因之要
    求後，再去購買毒品。是以被告二人於九十七年四月十五日
    購入海洛因當時，既已有轉賣予壬○○以營利之意圖，事後
    雖因品質不良遭壬○○退貨，依上開最高法院判決意旨，仍
    應論以販賣既遂罪。
  (5)此外，復有扣案之行動電話一支（含通話晶片0000000000）
    、本院核發之通訊監察書（見九十七年度營偵字第七三七號
    卷第三一０頁）、如下所述證人壬○○聯絡購買第一級毒品
    海洛因之通訊監察譯文附卷可資參佐：
  九十七年四月十三日十時三十八分：「壬○○（下稱黃）：
    阿芬喔，賴志豪有交保出來嗎？」、「甲○○（下稱）：
    應該有嘛」、「黃：怎麼都沒開，你有在莊內嗎？」、「
    ：你來學甲啊」、「黃：用個三千五百還你」、「：好啦
    ，中國石油，在信立一廠那」、「黃：到了才打給你」（見
    警(一)卷第一七一頁）。
  九十七年四月十三日十時五十四分：「：你來月相，有聽
    到嗎？」、「黃：聽不清楚」（見警(一)卷第一七一頁）。
  (6)被告甲○○雖否認有圖利之意，惟以我國查緝毒品執法甚嚴
    ，對於販賣毒品者科以重度刑責，尤其販賣第一級毒品海洛
    因，最輕本刑即為無期徒刑，是衡諸常情，若非有利可圖，
    被告二人豈有甘冒被查緝之風險，不斷代替他人代購毒品之
    理。況且依證人壬○○於本院審理中證述，其與被告二人之
    間交情普通，被告二人更無理由無端代壬○○購買海洛因。
    再由卷附被告二人持用之電話之通訊監察譯文，可知被告二
    人對外聯絡買賣毒品之次數相當頻繁，並非偶一為之，俱見
    被告二人確實賴以獲利之意，被告甲○○否認犯罪，自不足
    採。
  (八)附表一編號９(3)，被告二人販賣第一級毒品海洛因予丁○○
    部分：
  1.訊據被告二人均矢口否認販賣海洛因予丁○○，被告辛○○
    辯稱：九十七年四月十八日丁○○打電話來時，我還勸告他
    要節制云云；被告甲○○辯稱：我是拿摻有海洛因之香菸給
    丁○○，丁○○也有給五百元，但我並未從中獲利云云。
  2.經查：
  (1)被告二人於九十七年四月二十四日販賣海洛因予丁○○等情
    ，業據證人丁○○到庭證述：「（九十七年四月二十四日監
    聽譯文有監聽到你跟甲○○有聯絡，是否也是你跟她在聯絡
    購買毒品的事情？請庭上提示丁○○監聽譯文）是的。我是
    打電話過去要聯絡要購買毒品，但誰接的，我忘記了」、「
    （你在裡面提到的『兒子』、『女兒』各代表何意思？）『
    女兒』就是海洛因，『兒子』就是安非他命」、「（你後來
    有無購買安非他命？）沒有，這次我有要跟他買安非他命，
    但是海洛因跟安非他命都沒有拿到」、「（剛剛檢察官問你
    四月二十四日這次，你回答這次你也沒有拿到海洛因？）是
    的，我沒有拿到海洛因」、「（提示九十七年度營偵字第一
    二八九號偵卷第二十八頁筆錄，你剛才說你都沒有拿到毒品
    ，但偵訊中檢察官問你，你回答檢察官說你當天是要買海洛
    因，檢察官問你在何處交易的，你說約一、二小時候，辛○○拿到學甲鎮○○道路給你，甲○○也在場，為何你在偵訊
    中這麼明確的跟檢察官說？）我在偵查中跟檢察官講的是事
    實。剛剛辯護人、檢察官問我四月二十四日我沒有拿到海洛
    因，是我記錯時間，所以回答錯了」、「（四月二十四日這
    次你購買多少錢的毒品？）我都是買五百或是一千，四月二
    十四日這次我是買五百元」等語綦詳。
  (2)此外，復有扣案之行動電話一支（含通話晶片0000000000）
    、本院核發之通訊監察書（見九十七年度營偵字第七三七號
    卷第三一０頁）、如下所述證人丁○○九十七年四月二十四
    日十八時三十九分聯絡購買第一級毒品海洛因之通訊監察譯
    文：「丁○○（下稱林）：我要用一個一千五百的，一個五
    百的」、「甲○○（下稱）：你說是兒子還女兒」、「林
    ：兒子一千五百，女兒五百」、「：我等一下再打給你」
    、「林：差不多多久」、「：不用很久」、「林：喔」附
    卷可資參佐（見警(一)卷第一九七頁）。
  (3)被告甲○○雖辯稱未從中牟利云云。惟我國查緝毒品執法甚
    嚴，對於販賣毒品者科以重度刑責，尤其販賣第一級毒品海
    洛因，最輕本刑即為無期徒刑，衡諸常情，若非有利可圖，
    被告二人豈有甘冒被查緝之風險，不斷代替他人代購毒品之
    理。況且由卷附被告二人持用之電話之通訊監察譯文，可知
    被告二人幾乎天天以電話對外聯絡買賣毒品，俱見被告二人
    確實有賴以獲利之意，是被告甲○○否認有意圖營利，委實
    無足採。
  (九)附表二編號１，被告二人幫助販賣第二級毒品安非他部分：
  1.訊據被告二人對此部分犯罪事實，皆已坦承不諱，核與證人
    賴志豪於偵查中證述：「（你們是不是到屏東買毒品？）是
    ，我也有去」、「（根據辛○○的供述，他是和你、甲○○
    至屏東『阿猴』買了安非他命一兩，八萬六千元，因算錯，
    少算一千元，只給八萬五千元？）我沒聽過『阿猴』的名字
    」、「（那安非他命是當場交易的嗎？）是透過辛○○給我
    的，那時我是拿錢給辛○○，然後上廁所，回來後辛○○就
    拿毒品給我」、「（甲○○也有一起去嗎？）是有一個女的
    一起的，我不知道她是誰」（見九十七年度營偵字第七三七
    號卷第二六三、二六四頁）等語綦詳。
  2.此外，復有本院核發之通訊監察書（見九十七年度營偵字第
    七三七號卷第三一０頁）、證人被告二人幫賴志豪向賣主周
    志常聯絡購買第二級毒品安非他命之通訊監察譯文（見警(一)
    卷第一五二頁、一五三頁），堪認被告二人此部分自白與事
    實相符。
  (十)附表三編號１，被告二人共同攜帶兇器竊盜部分：
  1.訊據被告二人對此部分犯罪事實，皆已坦承不諱，且證人李
    代村即澤明水電工程行工地領班，於警局亦證述：被告二人
    行竊地點即臺南縣將軍鄉台六十一線與南十八線交叉供電處
    ，為澤明水電工程行施工地段，且警方於九十七年四月二日
    在被告二人住處查扣之電纜線為其公司所失竊之物等語明確
    （見警(二)卷第十一頁）。
  2.另有被告二人於行竊時互相以電話聯絡之通訊監察譯文附卷
    可資參佐（見警(一)卷第一七０、一七四、一七五、一七六、
    一九二、一九五、一九六、一九八、二００）。此外，復有
    扣案之鐵撬、鐵鉗、鐵鎚各一支、油壓剪、美工刀各二支、
    裸銅線二．三三公斤、行動電話二支（含通話晶片00000000
    00、0000000000）、扣案物品及臺南縣將軍鄉台六十一線與
    南十八線行竊現場照片共六張（見警(二)卷第二十八至三十頁
    ）、贓物認領保管單（見警(二)卷第十二頁）、本院核發之通
    訊監察書（見九十七年度營偵字第七三七號卷第三一０頁）
    等可資為憑，堪認被告二人此部分自白與事實相符。
  (十一)綜上所述，本案事證明確，被告二人上開犯行洵堪認定。
三、論罪科刑
  (一)查被告二人行為後，毒品危害防制條例已於九十八年五月二
    十日修正公布，並自同年月二十三日生效，其中第四條第一
    項法定刑由「死刑、無期徒刑，處無期徒刑者，得併科新臺
    幣一千萬元以下罰金」，修正為「死刑、無期徒刑，處無期
    徒刑者，得併科新臺幣二千萬元以下罰金」；同條第二項法
    定刑由「無期徒刑或七年以上有期徒刑，得併科新臺幣七百
    萬元以下罰金」，修正為「無期徒刑或七年以上有期徒刑，
    得併科新臺幣一千萬元以下罰金」，新舊法比較結果，以舊
    法有利於被告，是核被告辛○○所為附表一編號１、被告辛○○、甲○○二人所為附表一編號４(1)、４(2)、４(3)、６、
    ８(1)、８(2)、８(3)、９(3)，均係犯修正前毒品危害防制條例
    第四條第一項販賣第一級毒品罪；被告二人所為附表一編號
    ２(1)、２(2)、３(1)、３(2)、３(3)、３(4)、５、７(1)、７(2)、
    ７(3)，係犯修正前毒品危害防制條例第四條第二項販賣第二
    級毒品罪；被告二人所為附表二編號１，係犯刑法第三十條
    第一項前段及修正前毒品危害防制條例第四條第二項幫助販
    賣第二級毒品罪；被告二人所為附表一編號４(4)，係犯毒品
    危害防制條例第八條第一項轉讓第一級毒品罪；被告二人所
    為附表三編號１、７，係犯刑法第三百二十一條第一項第三
    款攜帶兇器竊盜罪；所為附表三編號２、３、４、５、６，
    係犯刑法第三百二十一條第三項、第一項第三款攜帶兇器竊
    盜未遂罪。被告二人販賣或轉讓第一、二級毒品前，持有毒
    品之低度行為已為販賣或轉讓行為吸收，均不另論罪。
  (二)被告二人就附表一編號４(1)、４(2)、４(3)、６、８(1)、８(2)
    、９(3)販賣第一級毒品罪，附表一編號２(1)、２(2)、３(1)、
    ３(2)、３(3)、３(4)、５、７(1)、７(2)、７(3)販賣第二級毒品
    罪，附表一編號４(4)轉讓第一級毒品罪，附表三編號１、７
    攜帶兇器竊盜罪；附表三編號２、３、４、５、６攜帶兇器
    竊盜未遂罪間，有犯意聯絡及行為分擔，皆為共同正犯。
  (三)又按修正前毒品危害防制條例第十七條規定「犯第四條第一
    項至第四項、第五條第一項至第四項前段、第六條第一項至
    第四項、第七條第一項至第四項、第八條第一項至第四項、
    第十條或第十一條第一項、第二項之罪，供出毒品來源，因
    而破獲者，得減輕其刑」，修正後同條第一項改為「犯第四
    條至第八條、第十條或第十一條之罪，供出毒品來源，因而
    查獲其他正犯或共犯者，減輕或免除其刑」，第二項改為「
    犯第四條至第八條之罪於偵查及審判中均自白者，減輕其刑
    」，二相比較，販賣或轉讓第一、二級毒品，供出毒品來源
    而查獲其他正犯或共犯者，由得減輕其刑修正為必減，另增
    加偵查及審判中均自白者，必減輕其刑之規定，修正後之規
    定顯有利於被告。經查：
  1.臺南縣警察局學甲分局係於對被告二人持用之電話實施通訊
    監察期間，發現被告二人之毒品來源係撥打電話0000000000
    、0000000000號，分別向綽號「阿勝」及「阿猴」購得，遂
    於九十七年四月二十四日向本院聲請對該二線電話實施通訊
    監察，惟於監察期間無法查知電話持用人之真實身份，遂於
    九十七年五月五日借提在押之被告甲○○外出，依甲○○供
    述，安非他命及海洛因係分別向「阿勝」及「阿猴」購得，
    並帶同警方前往「阿勝」及「阿猴」住所查證，供學甲分局
    繼續偵辦，旋於九十七年五月十三日將綽號「阿勝」之賴政
    佑依涉嫌販賣第二級毒品安非他命罪嫌，以南縣學警偵字第
    0971000345號刑事案件報告書，報請臺南縣地檢署偵辦；於
    九十七年八月五日將綽號「阿猴」之周志常，依涉嫌販賣第
    一級毒品海洛因及第二級毒品安非他命罪嫌，以南縣學警偵
    字第0971000585號刑事案件報告書，報請屏東地檢署偵，有
    臺南縣警察局學甲分局九十七年九月十九日南縣學警偵字第
    0970009761號函附卷可稽（見本院卷(二)第一頁），而賴政佑
    亦因販賣第二級毒品、周志祥因販賣第一級毒品海洛因予被
    告辛○○、甲○○二人，均經檢察官提起公訴，亦有起訴書
    二份在卷為憑（見本院卷(二)第六十頁、卷(三)第八十五至九十
    頁）．．．，被告二人所為販賣第一、二級毒品、幫助販賣
    第二級毒品、轉讓第一級毒品犯行，均應依修正後毒品危害
    防制條例第十七條第一項規定減輕其刑。
  2.又被告二人所犯販賣及轉讓第一級毒品罪，因被告二人迄至
    審結為止，從未坦認犯行，另被告二人所犯之販賣第二級毒
    品罪，被告二人於偵查中對此部分犯行並未自白，至本院行
    準備程序時始予坦承，核與修正後毒品危害防制條例第十七
    條第二項：犯第四條至第八條之罪於偵查『及』審判中均自
    白之減刑要件不符，是均無法爰依該條項規定減輕其刑。而
    被告二人所犯幫助賴志豪販賣第二級毒品罪，被告二人於偵
    查中及審判中對此犯行均已自白屬實，均應依修正後毒品危
    害防制條例第十七條第二項減輕其刑。
  (四)被告二人所為附表二編號１犯行，雖均屬幫助犯，然被告二
    人幫助販入之第二級毒品數量一兩，危害不輕，爰不依刑法
    第三十條第二項規定，按正犯之刑減輕之。被告二人所犯上
    開各罪間，犯意各別，行為不同，應分諭併罰。另公訴意旨
    併辦部分有關被告二人竊盜之犯罪事實，因與起訴部分之犯
    罪事實相同，本院自得併予審理。
  (五)原起訴意旨就被告辛○○販賣毒品予陳明昌之毒品及次數，
    雖認係：「第一級毒品一次購買數量為三千元，重量為０．
    六公克，第二級毒品一次購買數量為二千五百元，重量為０
    ．八公克，二者均有數次，但總次數在十次以內」；被告二
    人共同販賣安非他命予庚○○之次數為：「前後交易約十餘
    次，接近二十次」；被告二人共同販賣安非他命予陳朝陽之
    次數為四至五次；被告二人共同販賣海洛因郭文泓次數為二
    至三次。惟檢察官到庭後，就被告二人販賣毒品之次數及種
    類，已更正為如附表一所示，本院自應僅就更正後之事實加
    以審理，附此敘明。
  (六)爰審酌被告二人多次販賣第一、二級毒品及轉讓第一級毒品
    ，嚴重戕害他人身心，且對於販賣第一級毒品部分，一再飾
    詞狡辯，未見絲毫悔意，及被告二人不思以正途取財，反多
    次竊取路燈電纜線，二次並竊盜得手，造成被害人財物上受
    有損害，迄又未為任何賠償，惟被告二人犯後對竊盜部分，
    尚知坦認犯行，態度良好等一切情況，分別量處如主文所示
    之刑，並分別定應執行刑為有期徒刑三十年。被告辛○○販
    賣毒品所得三千元，應依毒品危害防制條例第十九條第一項
    ，宣告沒收之，如全部或一部不能沒收時，以其財產抵償之
    ；另被告二人共同販賣毒品所得三萬一千元，應依毒品危害
    防制條例第十九條第一項，宣告連帶沒收之，如全部或一部
    不能沒收時，以其財產抵償之；又被告二人共同販賣毒品所
    得白鐵一塊（值二千元），應依毒品危害防制條例第十九條
    第一項，宣告連帶沒收之，如全部或一部不能沒收時，追徵
    其價額；扣案行動電話二支（含通話晶片0000000000、
    0000000000）、電子秤一支（被告二人雖未供稱與販賣及轉
    讓毒品有關，然電子秤本極常見用以秤量毒品之重量，且該
    磅秤又係於被告二人駕駛之車輛上查獲，顯見被告二人係隨
    身攜帶此一器具，衡諸常情，堪認此一器具為被告二人販入
    毒品時計量以供販賣之工具）、未扣案通話晶片0000000000
    （因無證據證明已滅失），均應依毒品危害防制條例第十九
    條第一項，宣告沒收；扣案鐵撬、鐵鉗、鐵鎚各一支、油壓
    剪及大型美工刀各二支，均為被告二人所有供行竊之用，業
    據被告二人供明在卷，均依刑法第三十八條第一項第二款，
    宣告沒收。
貳、無罪部分
一、公訴意旨略以：
  (一)甲○○因施毒品，缺乏經濟來源購買毒品，遂與同案被告辛○○基於共同犯意聯絡，於九十六年十月五日，在臺南縣北
    門鄉溪底寮辛○○住處後方，以三千元價格，販賣第一級毒
    品海洛因予陳明昌（即附表一編號１）。因認甲○○涉犯毒
    品危害防制條例第四條第一項之罪。
  (二)辛○○與甲○○共同基於轉讓第一級毒品以營利之犯意聯絡
    ，於九十七年四月二十八日七時許，在臺南縣將軍鄉長榮村
    三十八號，無償提供摻有海洛因之香菸二支予戊○○及庚○○共同施用（即附表一編號２(3)）。因認辛○○、甲○○涉
    犯毒品危害防制條例第八條第一項之罪。
  (三)辛○○與甲○○共同基於販賣第二級毒品以營利之犯意聯絡
    ，於九十七年四月二十二日，在臺南縣麻豆鎮南勢里關帝廟
    二十三之二十一號七０七室，以一千元價格，販賣安非他命
    予韓佳琪（即附表一編號７(4)）。因認辛○○、甲○○涉犯
    毒品危害防制條例第四條第二項之罪。
  (四)辛○○與甲○○共同基於販賣第一級毒品以營利之犯意聯絡
    ，於九十七年二月間某日、九十七年三月間某日，在臺南縣
    學甲鎮○○道路旁，分別以五百元及一千元價格，販賣海洛
    因予丁○○（即附表一編號９(1)、９(2)）。因認辛○○、甲○○涉犯毒品危害防制條例第四條第一項之罪。
  (五)辛○○與甲○○共同基於販賣第二級毒品以營利之犯意聯絡
    ，於九十七年四月間某日，在臺南縣學甲鎮○○路○○路口
    ，以一千元價格，販賣安非他命予己○○（即附表一編號１０
    ）。因認辛○○、甲○○涉犯毒品危害防制條例第四條第二
    項之罪。
二、公訴意旨上開所認無非以：(一)涉嫌共同販賣海洛因予陳明昌
    部分：以證人陳明昌於警局及偵查中證述、通訊監聽錄音及
    譯文；(二)涉嫌共同轉讓摻有海洛因香菸予戊○○、庚○○部
    分：以證人戊○○、庚○○於警局及偵查中證述、扣案摻有
    海洛因香菸二支、高雄市立凱旋醫院九十七年六月十日高市
    凱醫驗字第72 96號濫用藥物成品檢驗鑑定書；(三)涉嫌共同
    於九十七年四月二十二日販賣安非他命予韓佳琪部分：以證
    人韓佳琪於警局及偵查中證述、通訊監聽錄音及譯文；(四)涉
    嫌共同於九十七年二月、三月間販賣海因予丁○○部分：以
    證人丁○○於警局及偵查中證述、通訊監聽錄音及譯文；(五)
    涉嫌共同販賣安非他命予己○○於警局及偵查中部分：以證
    人己○○之證述等資為論據。
三、程序方面：
  (一)被告辛○○對公訴人所提出之證據，除認證人之警詢筆錄，
    為審判外陳述，無證據能力外，其餘證據能力均無意見。被
    告甲○○對公訴人所提出之證據，除認證人丁○○、己○○
    之警詢筆錄，為審判外陳述，無證據能力外，其餘證據能力
    均無意見。
  (二)本院認被告以外之人於審判外之言詞或書面陳述，除法律有
    規定者外，不得作為證據。刑事訴訟法第一百五十九條第一
    項定有明文。而證人陳明昌、戊○○、庚○○、韓佳琪、丁○○及己○○等人之警詢筆錄，並無法定有證據能力之情形
    ，是認上開證人等之警詢筆錄無證據能力。通訊監聽為合法
    監聽，其譯文亦告以被告二人內容要旨，應認具證據能力。
    其餘證據被告二人均同意資為證據，且本院審酌該書面陳述
    作成時之情況，認為適當，是認均具證據能力。
四、實體方面：
  (一)按犯罪事實應依證據認定之，無證據不得認定犯罪事實。不
    能證明被告犯罪者，應諭知無罪之判決。刑事訴訟法第一百
    五十四條第二項、第三百零一條前段分別定有明文。又按所
    謂認定犯罪事實之證據，無論其為直接或間接證據，均須達
    於通常一般人均不致有所懷疑，而得確信其為真實之程度，
    始得據為有罪之認定，若其關於被告是否犯罪之證明未能達
    此程度，而有合理性懷疑之存在，致使無法形成有罪之確信
    ，根據「罪證有疑、利於被告」之證據法則，即不得遽為不
    利被告之認定（最高法院二十九年上字第三一○五號、四十
    年臺上字第八六號、七十六年臺上字第四九八六號足資判例
    參照）。另按施用毒品者，其所稱向某人購買之供述，須補
    強證據以擔保其供述之真實性。良以施用毒品者其供述之憑
    信性本不及於一般人，況施用毒品者其供出來源，因而破獲
    者，法律復規定得減輕其刑，其有為偵查機關誘導、或為邀
    輕典而為不實之陳述之可能，其供述之真實性自有合理之懷
    疑。是本院一貫之見解，認施用毒品者關於其向某人購買毒
    品之供述，必須補強證據佐證，以擔保其供述之真實性，俾
    貫澈刑事訴訟無罪推定及嚴格證明之基本原則。而茲所謂補
    強證據，指其他有關證明施用毒品者之關於毒品交易之供述
    真實性之相關證據而言，必須與施用毒品者關於毒品交易之
    供述，具有相當程度之關連性，而足使一般人對施用毒品者
    關於毒品交易之供述，並無合理之懷疑存在，而得確信其為
    真實，始足當之（最高法院九十四年台上字第二○三三號判
    決可資參照）。
  (二)被告甲○○被訴共同販賣海洛因予陳明昌部分：
  1.訊據被告甲○○堅詞否認販賣海洛因予陳明昌，辯稱：陳明
    昌在警詢及偵訊時，均未提到甲○○，且又無監聽譯文，並
    無充足證據證明我販賣海洛因等語。
  2.經查：
  (1)依證人陳明昌於偵查中證述：「（你的毒品除了跟謝慈芳購
    買外，還有跟誰買？）阿賢，他住溪底寮，我有跟警方講他
    常出入的遊藝場，一間超商附設的電玩，溪底寮就只有這一
    間超商」、「阿賢的本名叫曾主禪（譯音）」（見九十七年
    營偵字第七三七號卷第二二０、二二一頁）；及於警詢時證
    述：「（經警方查詢辛○○．．．是否就是販賣海洛因及安
    非他命給你的人？）是他沒錯」、「（你如何向辛○○購買
    毒品、如何交易？）我都是以我的手機或我家電話，打給辛○○所使用行動電話0000000000向他購買毒品，時間約於九
    十六年九月、十月間，向他購買毒品．．．」（見九十七年
    營偵七三七號卷第二二三頁）；「（根據你之前的證述，九
    十七年二月二十二檢察官偵訊時，你提到說你溪底寮附近一
    間超商向『阿賢（即辛○○）』購買毒品，你能否再具體說
    明時、地、數量？）約在九十六年九、十月份之間，海洛因
    一次約購買三千元（０．六公克『八分之一錢』），安非他
    命一次最少二千五百元（０．八公克『四分之一錢』），約
    有數次，就十次以內，二種都有」、「（你買時，甲○○有
    在場？）有時有，有時沒有」（見九十七年營偵七三七號卷
    第四三五頁）等語，可知證人陳明昌僅含糊證述被告甲○○
    曾於同案被告辛○○販賣毒品時在場，然被告甲○○究竟係
    於同案被告辛○○販賣第一級或第二級毒品時在場、以及於
    公訴意旨所指，辛○○於九十六年十月五日販賣第一級毒品
    時有無在場，證人陳明昌並未明指。
  (2)再觀諸卷附證人陳明昌聯絡購買第一級毒品海洛因之通訊監
    察譯文：
  九十六年十月四日十六時四十七分：「辛○○（下稱曾）：
    喂」、「陳明昌女友（下稱女）：昌ㄚ有沒有跟你在一起」
    、「曾：沒有」、「女：他剛才不是打給你」、「曾：沒有
    」、「女：他那天有看我跟你傳訊息嗎？」、「曾：對，他
    從昨天下午到現在都沒有打給我」、「女：這通電話是他的
    」、「曾：那支電話」、「女：這支」、「曾：對，他的，
    他從昨天下午就沒有打給我，怎樣？」、「女：沒有，他那
    時候在難過，叫我跟你那個」、「曾：嘿」、「女：那就不
    用，因為他跑出去了」、「曾：嘿，他到底是在幹甚麼，我
    叫他跟我聯絡，他都沒有跟我聯絡」、「女：有ㄚ，他不是
    有打給你」、「曾：他甚麼時候打給我」、「女：應該是下
    午吧，下午那邊，他說他在難過，叫我打給你」、「曾：你
    遇到他告訴我，我要問他一個人，我要問他這個人有沒有找
    他」、「女：好」、「曾：叫我打給我就對了，我不是要向
    他要錢」、「女：好」（見本院卷(一)第一三三頁）
  九十六年十月五日七時四十五分：「陳：喂」、「曾：昌ㄚ
    」、「陳：嘿」、「曾：那些差一點，我補些軟的給你」、
    「陳：那些嘉義要的」、「曾：不夠一些」、「陳：沒有關
    係，我會想辦法」、「曾：差０．三，那些軟的補給你」、
    「陳：好，賢哥，小君他在那裡等」、「曾：我知道」、「
    陳：他找小君，小君拿過去嘉義後拿錢回來給你」、「曾：
    沒有關係，你不要沒有給我就好」、「陳：好」（見本院卷
    (一)第一四二頁）。
  九十六年十月五日十時二十八分：「陳：喂」、「曾：昌仔
    嗎？」、「陳：嗯」、「曾：你那個啥，你有跟小君一起？
    」、「陳：有」、「曾：你問小君，看他知不知道『建緯』
    的電話」、「陳：『建緯』喔，我可以跟你說，他沒有」、
    「曾：他沒有喔，沒有就好」、「陳：啊我們快要到了，我
    等一下到了再打給你」、「曾：到我們這裡再打給我就好了
    」、「陳：好、好、好」、「曾：我要拿錢還他」、「陳：
    啊我，等一下」、「曾：到再說，到再說，到再說」、「陳
    ：好、好、好」、「曾：嗯」（見本院卷(三)第二七二頁）。
  由上開譯文，可知證人陳明昌九十六年十月五日購買海洛因
    時，與之通話者均為同案被告辛○○，被告甲○○並未參與
    聯絡。
  (3)又被告甲○○與同案被告辛○○雖同居，且又經常共同前往
    買賣毒品，惟參諸本案其他證人壬○○及本案其他購買毒品
    者，如癸○○、郭文泓等人，均證稱係先認識被告辛○○，
    因辛○○而認識甲○○等語，是本案諸多前來購買毒品者，
    顯均係因與同案被告辛○○相識而開啟買賣毒品管道，可見
    同案被告辛○○始為此一販毒成員之首。再由卷附通訊監察
    譯文所載：「B：妳哥那還有嗎？」、「甲○○（下稱）
    ：沒有，早上都OK了，你又沒講」、「B：我是想說有的話
    拿一些給我」、「：好啦，晚一點，你要多少，我可以幫
    你A一些，五百好嗎？」、「B：都可以」．．．（見警(一)卷
    第一五三頁），此通撥入0000000000，由被告甲○○接聽之
    電話，來電詢問有無毒品者，直接問甲○○，妳哥（按甲○○對辛○○均稱呼「哥哥」）那還有嗎，益可證被告二人共
    同販入毒品後，毒品由同案被告辛○○掌控。被告甲○○既
    非主謀，衡諸常理，自難認定被告甲○○對每次毒品之販出
    均能事先知情。
  (4)綜上所述，證人陳明昌並未明確指證被告甲○○此次到場共
    同販賣海洛因，且卷附通訊監察譯文，亦未見被告甲○○有
    任何聯繫行為，另由被告甲○○於本案販毒之地位，亦無從
    認定被告甲○○對此次販賣海洛因必與同案被告辛○○有犯
    意聯絡，是認公訴人所提證據尚不足認定被告甲○○共同販
    賣海洛因予陳明昌。
  (二)被告二人被訴共同轉讓摻有海洛因香菸二支予戊○○及庚○○部分：
  1.訊據被告二人均堅詞否認將扣案滲有海洛因之香菸二支無償
    提供予戊○○及庚○○施用，均辯稱：那二支摻有海洛因之
    香菸放在桌上，原本要供自己施用，還未及施用，警察就來
    搜索，戊○○他們二人亦未拿去施用過等語。
  2.經查：
  (1)證人戊○○於偵查中雖曾證述：「我是施用安非他命、海洛
    因比較少，海洛因香菸二支是辛○○捲好後放在那邊，然後
    他人跑掉了，但我承認香菸我有施用二口」、「．．．摻有
    海洛因的香菸也是辛○○的，是他分給我們施用的，因此我
    才會承認香菸是我的」等語（見九十七年營偵字第七三七號
    卷第三十二、四一五頁）；然於審理中又改證稱：「（當時
    警察是否有查獲兩支摻有海洛因的香煙？）是的」、「（那
    兩支香菸是怎麼來的？）應該是在庭的被告辛○○的」、「
    （你怎麼知道那兩支香煙是辛○○的？）因為辛○○跟甲○○來我的租屋處找我跟庚○○，辛○○在捲摻有海洛因的香
    煙，我有看到，辛○○捲香煙是要自己吸食，因為我家裡面
    有裝監視器，我從監視器裡面看到警察來，我就喊說警察來
    了，結果我們從後門跑掉，辛○○跟庚○○有跑掉，我跟甲○○就被警察抓到，當時我在警詢中說那兩支香煙是我的，
    是因為那個住的地方是我的，而且我也沒有跑掉，所以我就
    承認香煙是我的」、「（當天在現場扣到兩支摻有海洛因的
    香煙，是否已經施用過了？）沒有。有摻雜進去，但是還沒
    有點燃」、「（你之前在檢察官偵訊中說，你承認香煙有施
    用兩口，是否實在？）檢察官可能誤會我的意思，我是說我
    有吸食兩口，但不是那兩根香菸，當天早上他們進來的時候
    ，本來大家就已經在那邊施用摻有海洛因的香煙，已經共同
    吸完一支了，因為沒有了，所以辛○○才另外再捲香菸」、
    「（請詳述當天跟辛○○一起吸食摻有海洛因的香煙情形？
    ）我跟辛○○說我有皮膚病會痛，聽別人說吃海洛因比較好
    會止痛，我拜託辛○○讓我吸食兩口，辛○○就說好，他就
    把香煙拿給我，我吸食兩口後，我就把香煙交給辛○○，辛○○又吸食兩口後，又把香煙交給庚○○，庚○○吸食完後
    ，就把香煙丟棄了」等語。證人戊○○先證述扣案二支摻有
    海洛因之香菸為被告辛○○提供分給大家施用云云，嗣又改
    稱，查獲當天所吸食摻有海洛因之香菸並非扣案之二支香菸
    云云，前後供詞反覆，已有令人存疑之處。
  (2)另證人庚○○於偵查中雖亦證述：「（香菸是誰給你們的？
    ）辛○○給的，說搜索當天早上他來時給我們的」（見九十
    七年營偵字第七三七號卷第四０八頁）；然於審理中同亦改
    證述：「（當時警察是否有扣到摻有海洛因的兩支香煙？）
    我不知道」、「（你後來是否知道有扣到這兩支香煙？）偵
    訊中出庭的時候才知道」、「（是否知道這兩支摻有海洛因
    的香煙是何人所有的？）辛○○、甲○○放在煙灰缸上面的
    」、「（為何會把這兩支香煙放在煙灰缸上面？）我們吸一
    吸就把香煙放在那裡，有吸過」、、「（但是你在偵訊中檢
    察官問你這兩支香煙是何人的，你說香煙是你跟戊○○共有
    的，是辛○○給你們的？）有」、「（為何現在你又說你不
    知道？）我的意思是說辛○○吸過後再給我吸的是另外一支
    摻有海洛因的香煙，並不是扣案的這兩支香菸」、「（你剛
    才說你們有一起吸食摻有海洛因的香煙，吸一吸就放在煙灰
    缸那裡，放在煙灰缸那裡總共有幾支香煙？）一支」、「（
    你剛才說那支你們有吸過摻有海洛因的香煙，有哪些人有吸
    過？）辛○○、我、戊○○」、「（甲○○有無一起吸食那
    支摻有海洛因的香煙？）沒有」、「（你們吸食過那支摻有
    海洛因的香煙是辛○○提供的？）是的」、「（辛○○是在
    哪裡把海洛因弄到你們吸過的那支香煙裡面的？）他們來我
    們的住處時，辛○○就已經有咬一支摻好海洛因的香煙了，
    香煙已經點著了」、「（為何警察後來有扣到另外兩支摻有
    海洛因的香煙？）我不知道，當時警察來了，大家都跑了，
    我都沒有看到扣案的這兩支香煙」、「（你之前有無看到辛○○在捲扣案的這兩支香煙？）我沒有看到，當時我在看監
    視器」、「（為何你之前在檢察官偵訊中，檢察官問你搜索
    當天有扣到香煙兩支，你說是你跟戊○○共有的，檢察官問
    你香煙是什麼人給你的，你回答是辛○○給你們的，為何你
    今天講的跟偵訊中講的不一樣？請庭上提示九十七年度營偵
    字第七三七號偵卷第四三七頁第一至五行筆錄）偵訊中我會
    錯意了，我以為是在問我辛○○給我吸食的部份，不是扣案
    的這兩支香煙」等語。證人庚○○就被告辛○○究竟有無提
    供扣案之二支摻有海洛因香菸供予證人，以及該二支香菸有
    無施用過，前後證述亦不一，已難遽予採信。
  (3)況且，觀諸員警於證人戊○○、庚○○家中搜索查扣之照片
    （見九十七年營偵字第七三七號卷第四二二、四二三頁），
    該二支摻有海洛因之香菸，明顯並未點燃過，核與證人戊○○、庚○○於偵查中證述不符。另由同上開照片，亦可知員
    警搜索當天除扣案二支香菸外，並未再查獲其他吸食剩餘之
    香菸，足見證人戊○○、庚○○於審理中證述，當天稍早被
    告辛○○曾提供一支摻有海洛因之香菸，三人輪流吸食，剩
    餘之菸蒂棄置於菸灰缸等情，亦無證據可資參佐。
  (4)綜上所述，公訴人所提之證人戊○○、庚○○證詞明顯前後
    互異，且又無其他證據足供擔保證人證詞之可信度，依上說
    明，自難採為被告二人不利之證據。
  (三)被告二人被訴共同於九十七年四月二十二日販賣安非他命予
    韓佳琪部分：
  1.訊據被告二人對此部分犯行固均坦承不諱，惟被告二人亦坦
    承九十七年四月二十一日因手中無安非他命，故與韓佳琪交
    易未能成功，翌日始將毒品交付予韓佳琪等語，此核與證人
    韓佳琪於偵查中證述：「（你九十七年四月二十一晚上二十
    一時三十九分三十六秒，0000000000與0000000000又有通話
    ，裡面提到要去漚汪，這是你與辛○○還是甲○○的對話？
    ）二人都有對話，就是要去漚汪拿一千元的毒品，那時是半
    夜，他一直拖到隔天凌晨才拿來我家給我」、「（九十七年
    四月二十二日凌晨二時四十六分九秒0000000000發簡訊給00
    00000000，這是你發給甲○○？）對，是我發給她的，是要
    買一千元的安非他命，他們是在關帝廟二十三之二十一號七
    ０七室給我的，就是前面漚汪沒要給我的，換到這天早上給
    我」（見九十七年度營毒偵字第七三七號卷第六十四、六十
    五頁）等語相符。
  2.綜合被告二人之供述與證人韓佳琪證詞，可知證人韓佳琪於
    九十七年四月二十一日係先聯絡被告二人，表示要購買安非
    他命，並於當天先交付價金一千元，被告二人遲至翌日，即
    九十七年四月二十二日始完成交付毒品之動作。是既無證據
    證明被告二人於交付毒品當日係另起販賣海洛因之犯意，此
    部分自無法為被告二人不利之認定。
  (四)被告二人被訴於九十七年二月間某日、九十七年三月間某日
    ，共同販賣海洛因予丁○○部分：
  1.訊據被告二人均堅詞否認於上開時間，販賣海洛因，被告甲○○並辯稱：我僅有免費提供吸剩香菸予丁○○等語。
  2.經查：
  (1)證人丁○○於偵查中固證述：「（你總共向辛○○、甲○○
    購買幾次毒品？每次購買的價錢？）三次，從今年舊曆年開
    始到九十七年四月二十四日這通電話，第一次我買五百元，
    第二次我買一千元」、「（第二次購買的地點？）地點都一
    樣，時間是今年三月間」等語（見九十七年營偵字第一二八
    九號卷第二十八頁）；且於審理中亦到庭確認並證稱向辛○○、甲○○第一、二次購買海洛因的時間分別為九十七年二
    月及三月間。
  (2)惟依證人丁○○於偵查中另證述：「（何時開始施用海洛因
    ？）從今年過舊曆年時」、「（最後一次呢？）約今年三、
    四月份」、「（警詢稱最後一次是今年五月十九日下午五時
    ，在你家裡施用？）對」、「（你的毒品哪裡來的？）向辛○○以及他女友綽號『妹仔』或『ㄚ頭』購買的」、「（今
    年五月十七日你稱是施用最後一次的時間，但甲○○在今年
    四月二十八日就被查獲了啊？）毒品我沒有另外再買」等語
    （見九十七年營偵字第一二八九號卷第二十八頁），可知證
    人丁○○於偵查中係證述毒品來源僅有被告二人，別無他途
    。然對照證人丁○○於審理中經與被告辛○○對質後所為證
    詞：「（你六月那次被警察抓到，毒品也是我拿給你的？）
    是」、「（你拿回去多久施用？）我一拿回去就用了」、「
    （你是否知道我何時被警察抓到？）我知道」、「（你剛才
    回答辛○○說他被警察抓到的時候，你知道？）我不知道」
    、「（你現在說你不知道辛○○被抓，為何剛才你回答你知
    道？）我聽錯了」、「（你最後一次跟辛○○拿到毒品是在
    何時？）不知道，忘記了」、「（你最後一次跟辛○○拿到
    毒品後，你分了幾天把毒品吸完？）一次就用完了，我是在
    拿到毒品當天就用完了」、「（你用完毒品過完多久後，警
    察就對你採尿？）忘記了」、「（警察對你採尿是否就是你
    去警察局製作筆錄那次？）是的」、「（你剛才回答最後一
    次施用毒品的時間你忘記了，你在偵訊中檢察官問你說，最
    後一次施用毒品是在九十七年五月十九日？提示九十七年度
    營偵字第一二八九號卷九十七年六月十七日偵訊筆錄）是」
    、「（是否記得你是在何時去警察局製作筆錄的？）忘記了
    」、「（提示000000000號警卷丁○○九十七年六月十三日
    警詢筆錄，有何意見？）沒有意見」、「（為何你跟檢察官
    說你最後一次施用毒品是在九十七年五月十九日，而你在九
    十七年六月十三日被警察局採尿時，驗尿仍然呈現陽性反應
    ？）因為我另外還有向其他的藥頭購買」、「（你是否除了
    向辛○○購買毒品外，還有向其他藥頭購買毒品？）辛○○
    被抓了以後，我還有向其他藥頭購買毒品」、「（事實上在
    警察局驗尿那次的毒品來源為何？）我向學甲另外的一個藥
    頭購買的」等情，前後明顯不同。
  (3)是倘證人丁○○果真如於本院所證：其於偵查中記憶比較明
    確，故記得第一、二次向被告二人購買海洛因之時間等語屬
    實，於偵查中理應向檢察官表示最後一次施用毒品之來源並
    非被告二人，其竟隱瞞另有購買毒品管道之事實，顯見證人
    丁○○所為證詞之可信度，仍需有其他證據加以擔保。然依
    公訴人所提之證據，此部分犯罪事實除證人丁○○指證外，
    並無其他如通訊監聽錄音暨譯文等可資參佐，依上說明，自
    無法僅憑證人丁○○之證詞，即遽為被告二人不利之認定。
  (五)被告二人被訴共同販賣安非他命予己○○部分：
  1.訊據被告二人均堅詞否認此部分犯行，被告辛○○辯稱：我
    並未與己○○通過電話，也未與販賣安非他命給他等語；被
    告甲○○辯稱：我將電話轉給辛○○，至於辛○○與己○○
    二人聯絡什麼，我並不知情等語。
  2.經查：
  (1)證人己○○於偵查中固指證：「（你向辛○○、甲○○購買
    毒品幾次？數量多少？價格？）只有打電話向辛○○、甲○○購買一次，日期是今年四月份，電話是甲○○接的，由辛○○拿到學甲鎮○○路、宮西路口賣我，我只買了一小包毒
    品安非他命，是新臺幣一千元．．．」等情（見九十七年營
    偵字第一二八九號第三十四頁）。
  (2)惟於審理時則否認向被告二人購買過安非他命，並證述：「
    是否認識在庭的二位被告？）跟男的只有見過一次面，跟女
    的沒有見過面」、「（你當時的安非他命是跟何人購買的？
    ）跟別人購買的，名字我忘記了，當時我有打一次電話給辛○○，但是他來我的火鍋店跟我說沒有毒品，後來我就找原
    來的藥頭」、「（你為何在九十七年七月七日告訴警察說電
    話是甲○○接的，由辛○○拿到學甲鎮○○路宮西路路口賣
    給你，你買了一小包毒品安非他命，是新台幣一千元？）那
    時候我有聽到監聽的內容，我就跟警察說是辛○○，因為我
    是辛○○對話，監聽的對話是我叫對方幫我拿安非他命」、
    「（你在警察局不是向警方陳述譯文內容不是你與辛○○、
    甲○○之對話，而是你堂哥郭文弘與被告二人之對話？）我
    記得我有打一次電話給辛○○，但是內容我忘記了」、「（
    你自己打的那通電話是否有被監聽到，警察有播放監聽的內
    容給你聽？）沒有，我的印象中是我有打一通電話給辛○○
    ，警察放給我聽的，一直說是我與被告的對話，但是我聽到
    後面是郭文弘與被告他們的對話」、「（你究竟有無向辛○○、甲○○買過毒品？）我跟甲○○不認識，跟辛○○也只
    有見過一次面，我要他幫我拿安非他命，但是沒有成功」、
    「（你告訴警察、檢察官說九十七年四月買的毒品，是跟何
    人購買的？）我忘記了。但是我不是向在庭的二位被告購買
    的」、「（你在九十七年七月八日偵訊中，以證人身分回答
    檢察官，你今年四月份向辛○○、甲○○購買安非他命一小
    包，電話是甲○○接的，由辛○○拿到學甲鎮○○路與宮西
    路路口賣給你，你只買了一小包毒品安非他命，是新台幣一
    千元。依照筆錄的記載你是有買到毒品，為何剛才你回答公
    設辯護人沒有買到毒品？請庭上提示九十七年度營偵字第一
    二八九號偵卷第三十四頁筆錄）我是按照我九十七年七月七
    日的警詢講的，我當時印象好像有，但是後來回想是跟另外
    一個藥頭買的」等語，前後證述明顯互異，究竟何者可採，
    自應再審酌其他證據。然除證人己○○之證述外，並無其他
    證據可資參佐，依上說明，自無法僅憑證人己○○尚有瑕疵
    之證詞，即為被告二人不利之認定。
  (六)綜上所述，被告甲○○被訴共同販賣海洛因予陳明昌（即附
    表一編號１）、被告二人被訴共同轉讓摻有海洛因香菸予戊○○、庚○○（即附表一編號２(3)）、被告二人被訴共同於
    九十七年四月二十二日販賣安非他命予韓佳琪（即附表一編
    號７(4)）、被告二人被訴於九十七年二月間某日及三月間某
    日，共同販賣海洛因予丁○○（即附表一編號９(1)、９(2)）
    、被告二人被訴共同販賣安非他命予己○○等，依公訴人所
    提之證據，均不足使本院產生被告二人有罪之確信，依法自
    應為被告二人無罪之諭知。扣案摻有海洛因香菸二支，因被
    告二人被訴被訴共同轉讓海洛因予戊○○、陳被訴共同轉讓
    海洛因予戊○○、庚○○，業經為無罪之諭知，自無庸為沒
    收銷燬之諭知，附此敘明。
據上論斷，應依刑事訴訟法第二百九十九條第一項前段、第三百
零一條第一項，修正前毒品危害防制條例第四條第一項、第二項
、第八條第一項、修正後第十七條第一項、第二項、第十九條第
一項，刑法第二條第一項、第十一條前段、第二十八條、第三百
二十一第一項第一項、第二項、第三十條第一項、第五十一條第
五款、第三十八條第一項第二款，判決如主文。
本案經檢察官丙○○到庭執行職務
中    華    民    國    98    年    7     月    24    日
          刑事第五庭    審判長法  官  鍾邦久
                              法  官  張瑛宗
                              法  官  包梅真
以上正本證明與原本無異。
如不服本判決應於收受本判決後10日內向本院提出上訴書狀，並
應敘述具體理由。其未敘述上訴理由者，應於上訴期間屆滿後20
日內向本院補提理由書狀（均須按他造當事人之人數附繕本）「
切勿逕送上級法院」。
                              書記官  李淑秋
中    華    民    國    98    年    7     月    24    日
附錄本案論罪科刑法條全文
修正前毒品危害防制條例第4條：
製造、運輸、販賣第一級毒品者，處死刑或無期徒刑；處無期徒
刑者，得併科新臺幣1千萬元以下罰金。
製造、運輸、販賣第二級毒品者，處無期徒刑或7年以上有期徒
刑，得併科新臺幣7百萬元以下罰金。
製造、運輸、販賣第三級毒品者，處5年以上有期徒刑，得併科
新臺幣5百萬元以下罰金。
製造、運輸、販賣第四級毒品者，處3年以上10年以下有期徒刑
，得併科新臺幣3百萬元以下罰金。
製造、運輸、販賣專供製造或施用毒品之器具者，處1年以上7
年以下有期徒刑，得併科新臺幣1百萬元以下罰金。
前五項之未遂犯罰之。
毒品危害防制條例第8條：
轉讓第一級毒品者，處1年以上7年以下有期徒刑，得併科新臺幣
1百萬元以下罰金。
轉讓第二級毒品者，處6月以上5年以下有期徒刑，得併科新臺幣
70萬元以下罰金。
轉讓第三級毒品者，處3年以下有期徒刑，得併科新臺幣30萬元
以下罰金。
轉讓第四級毒品者，處1年以下有期徒刑，得併科新臺幣10萬元
以下罰金。
前四項之未遂犯罰之。
轉讓毒品達一定數量者，加重其刑至二分之一，其標準由行政院
定之。
中華民國刑法第321條：
（加重竊盜罪）
犯竊盜罪而有左列情形之一者，處 6 月以上、 5 年以下有期徒
刑：
一、於夜間侵入住宅或有人居住之建築物、船艦或隱匿其內而犯
    之者。
二、毀越門扇、牆垣或其他安全設備而犯之者。
三、攜帶兇器而犯之者。
四、結夥三人以上而犯之者。
五、乘火災、水災或其他災害之際而犯之者。
六、在車站或埠頭而犯之者。
前項之未遂犯罰之。
【附表一：販賣毒品】
┌─┬───┬─────┬────┬──┬────┬──────┬─────────────┐
│編│交易  │ 交易時間 │交易地點│行為│毒品種類│雙方聯絡電話│    宣  告  刑            │
│號│對象  │          │        │態樣│、數量（│            ├──────┬──────┤
│  │      │          │        │    │重量）、│            │  辛○○    │   甲○○   │
│  │      │          │        │    │價額    │            │            │            │
├─┼───┼─────┼────┼──┼────┼──────┼──────┼──────┤
│１│陳明昌│96年10月5 │臺南縣北│販賣│海洛因1 │ 辛○○     │販賣第1級毒 │被訴共同販賣│
│  │      │日        │門鄉溪底│既遂│包（1/8 │(0000000000)│品，處有期徒│第1級毒品， │
│  │      │          │寮辛○○│1次 │錢）、  │ ；         │刑20年。販賣│無罪。      │
│  │      │          │住處後方│    │3000元  │ 陳明昌     │毒品所得新臺│            │
│  │      │          │空地    │    │        │(0000000000)│幣3000元沒收│            │
│  │      │          │        │    │        │            │之，如全部或│            │
│  │      │          │        │    │        │            │一部不能沒收│            │
│  │      │          │        │    │        │            │時，以其財產│            │
│  │      │          │        │    │        │            │抵償之。通話│            │
│  │      │          │        │    │        │            │晶片00000000│            │
│  │      │          │        │    │        │            │81號、扣案電│            │
│  │      │          │        │    │        │            │子秤1支，沒 │            │
│  │      │          │        │    │        │            │收。        │            │
├─┼───┼─────┼────┼──┼────┼──────┼──────┼──────┤
│２│戊○○│97年4月中 │臺南縣將│販賣│安非他命│ 辛○○、   │共同販賣第2 │共同販賣第2 │
│(1)│庚○○│旬某日    │軍鄉長榮│既遂│1包、   │ 甲○○     │級毒品，處有│級毒品，處有│
│  │      │          │村38號  │1次 │3000元  │(0000000000)│期徒刑3年7月│期徒刑3年7月│
│  │      │          │        │    │        │ ；         │。販賣毒品所│。販賣毒品所│
│  │      │          │        │    │        │ 庚○○、   │得新臺幣3000│得新臺幣3000│
│  │      │          │        │    │        │(0000000000)│元，應與秀│元，應與曾主│
│  │      │          │        │    │        │            │卿連帶沒收之│蟾連帶沒收之│
│  │      │          │        │    │        │            │，如全部或一│，如全部或一│
│  │      │          │        │    │        │            │部不能沒收時│部不能沒收時│
│  │      │          │        │    │        │            │，以其財產抵│，以其財產抵│
│  │      │          │        │    │        │            │償之。扣案行│償之。扣案行│
│  │      │          │        │    │        │            │動電話1支（ │動電話1支（ │
│  │      │          │        │    │        │            │含通話晶片09│含通話晶片09│
│  │      │          │        │    │        │            │00000000號）│00000000號）│
│  │      │          │        │    │        │            │、電子秤1支 │、電子秤1支 │
│  │      │          │        │    │        │            │，沒收。    │，沒收。    │
├─┼───┼─────┼────┼──┼────┼──────┼──────┼──────┤
│２│戊○○│97年4月25 │同上    │販賣│安非他命│ 辛○○     │共同販賣第2 │共同販賣第2 │
│(2)│庚○○│日        │        │既遂│1包、   │ 甲○○     │級毒品，處有│級毒品，處有│
│  │      │          │        │1次 │3000元  │(0000000000)│期徒刑3年7月│期徒刑3年7月│
│  │      │          │        │    │        │ ；         │。販賣毒品所│。販賣毒品所│
│  │      │          │        │    │        │ 庚○○、   │得新臺幣3000│得新臺幣3000│
│  │      │          │        │    │        │(0000000000)│元，應與秀│元，應與曾主│
│  │      │          │        │    │        │            │卿連帶沒收之│蟾連帶沒收之│
│  │      │          │        │    │        │            │，如全部或一│，如全部或一│
│  │      │          │        │    │        │            │部不能沒收時│部不能沒收時│
│  │      │          │        │    │        │            │，以其財產抵│，以其財產抵│
│  │      │          │        │    │        │            │償之。扣案行│償之。扣案行│
│  │      │          │        │    │        │            │動電話1支（ │動電話1支（ │
│  │      │          │        │    │        │            │含通話晶片09│含通話晶片09│
│  │      │          │        │    │        │            │00000000號）│00000000號）│
│  │      │          │        │    │        │            │、電子秤1支 │、電子秤1支 │
│  │      │          │        │    │        │            │，沒收。    │，沒收。    │
├─┼───┼─────┼────┼──┼────┼──────┼──────┼──────┤
│２│戊○○│97年4月28 │同上    │轉讓│摻有海洛│            │被訴共同轉讓│被訴共同轉讓│
│(3)│庚○○│日上午7時 │        │1次 │因之香菸│            │第1級毒品， │第1級毒品， │
│  │      │          │        │    │2支     │            │無罪。      │無罪。      │
├─┼───┼─────┼────┼──┼────┼──────┼──────┼──────┤
│３│庚○○│97年4月2日│臺南縣將│販賣│安非他命│ 辛○○、   │共同販賣第2 │共同販賣第2 │
│(1)│      │          │軍鄉長榮│既遂│1包、   │ 甲○○     │級毒品，處有│級毒品，處有│
│  │      │          │村長榮38│1次 │1000元  │(0000000000)│期徒刑3年7月│期徒刑3年7月│
│  │      │          │號      │    │        │ ；         │。販賣毒品所│。販賣毒品所│
│  │      │          │        │    │        │ 庚○○、   │得新臺幣1000│得新臺幣1000│
│  │      │          │        │    │        │(0000000000)│元，應與秀│元，應與曾主│
│  │      │          │        │    │        │            │卿連帶沒收之│蟾連帶沒收之│
│  │      │          │        │    │        │            │，如全部或一│，如全部或一│
│  │      │          │        │    │        │            │部不能沒收時│部不能沒收時│
│  │      │          │        │    │        │            │，以其財產抵│，以其財產抵│
│  │      │          │        │    │        │            │償之。扣案行│償之。扣案行│
│  │      │          │        │    │        │            │動電話1支（ │動電話1支（ │
│  │      │          │        │    │        │            │含通話晶片09│含通話晶片09│
│  │      │          │        │    │        │            │00000000號）│00000000號）│
│  │      │          │        │    │        │            │、電子秤1支 │、電子秤1支 │
│  │      │          │        │    │        │            │，沒收。    │，沒收。    │
├─┼───┼─────┼────┼──┼────┼──────┼──────┼──────┤
│３│庚○○│97年4月5日│同上    │販賣│安非他命│ 辛○○、   │共同販賣第2 │共同販賣第2 │
│(2)│      │          │        │既遂│1包、   │ 甲○○     │級毒品，處有│級毒品，處有│
│  │      │          │        │1次 │1000元  │(0000000000)│期徒刑3年7月│期徒刑3年7月│
│  │      │          │        │    │        │ ；         │。販賣毒品所│。販賣毒品所│
│  │      │          │        │    │        │ 庚○○、   │得新臺幣1000│得新臺幣1000│
│  │      │          │        │    │        │(0000000000)│元，應與秀│元，應與曾主│
│  │      │          │        │    │        │            │卿連帶沒收之│蟾連帶沒收之│
│  │      │          │        │    │        │            │，如全部或一│，如全部或一│
│  │      │          │        │    │        │            │部不能沒收時│部不能沒收時│
│  │      │          │        │    │        │            │，以其財產抵│，以其財產抵│
│  │      │          │        │    │        │            │償之。扣案行│償之。扣案行│
│  │      │          │        │    │        │            │動電話1支（ │動電話1支（ │
│  │      │          │        │    │        │            │含通話晶片09│含通話晶片09│
│  │      │          │        │    │        │            │00000000號）│00000000號）│
│  │      │          │        │    │        │            │、電子秤1支 │、電子秤1支 │
│  │      │          │        │    │        │            │，沒收。    │，沒收。    │
├─┼───┼─────┼────┼──┼────┼──────┼──────┼──────┤
│３│庚○○│97年4月8日│同上    │販賣│安非他命│ 辛○○、   │共同販賣第2 │共同販賣第2 │
│(3)│      │          │        │既遂│1包、   │ 甲○○     │級毒品，處有│級毒品，處有│
│  │      │          │        │1次 │1500元  │(0000000000)│期徒刑3年7月│期徒刑3年7月│
│  │      │          │        │    │        │ ；         │。販賣毒品所│。販賣毒品所│
│  │      │          │        │    │        │ 庚○○、   │得新臺幣1500│得新臺幣1500│
│  │      │          │        │    │        │(0000000000)│元，應與秀│元，應與曾主│
│  │      │          │        │    │        │            │卿連帶沒收之│蟾連帶沒收之│
│  │      │          │        │    │        │            │，如全部或一│，如全部或一│
│  │      │          │        │    │        │            │部不能沒收時│部不能沒收時│
│  │      │          │        │    │        │            │，以其財產抵│，以其財產抵│
│  │      │          │        │    │        │            │償之。扣案行│償之。扣案行│
│  │      │          │        │    │        │            │動電話1支（ │動電話1支（ │
│  │      │          │        │    │        │            │含通話晶片09│含通話晶片09│
│  │      │          │        │    │        │            │00000000號）│00000000號）│
│  │      │          │        │    │        │            │、電子秤1支 │、電子秤1支 │
│  │      │          │        │    │        │            │，沒收。    │，沒收。    │
├─┼───┼─────┼────┼──┼────┼──────┼──────┼──────┤
│３│庚○○│97年4月9日│同上    │販賣│安非他命│ 辛○○、   │共同販賣第2 │共同販賣第2 │
│(4)│      │          │        │既遂│1包、   │ 甲○○     │級毒品，處有│級毒品，處有│
│  │      │          │        │1次 │1000元  │(0000000000)│期徒刑3年7月│期徒刑3年7月│
│  │      │          │        │    │        │ ；         │。販賣毒品所│。販賣毒品所│
│  │      │          │        │    │        │ 庚○○、   │得新臺幣1000│得新臺幣1000│
│  │      │          │        │    │        │(0000000000)│元，應與秀│元，應與曾主│
│  │      │          │        │    │        │            │卿連帶沒收之│蟾連帶沒收之│
│  │      │          │        │    │        │            │，如全部或一│，如全部或一│
│  │      │          │        │    │        │            │部不能沒收時│部不能沒收時│
│  │      │          │        │    │        │            │，以其財產抵│，以其財產抵│
│  │      │          │        │    │        │            │償之。扣案行│償之。扣案行│
│  │      │          │        │    │        │            │動電話1支（ │動電話1支（ │
│  │      │          │        │    │        │            │含通話晶片09│含通話晶片09│
│  │      │          │        │    │        │            │00000000號）│00000000號）│
│  │      │          │        │    │        │            │、電子秤1支 │、電子秤1支 │
│  │      │          │        │    │        │            │，沒收。    │，沒收。    │
├─┼───┼─────┼────┼──┼────┼──────┼──────┼──────┤
│４│癸○○│97年4月4日│臺南縣將│販賣│海洛因  │ 辛○○、   │共同販賣第1 │共同販賣第1 │
│(1)│      │          │軍鄉漚汪│既遂│1包、   │ 甲○○     │級毒品，處有│級毒品，處有│
│  │      │          │村7-11便│1次 │500元   │(0000000000)│期徒刑20年。│期徒刑20年。│
│  │      │          │利超商旁│    │        │ ；         │販賣毒品所得│販賣毒品所得│
│  │      │          │        │    │        │ 癸○○、   │新臺幣500元 │新臺幣500元 │
│  │      │          │        │    │        │(0000000000)│應與甲○○連│應與辛○○連│
│  │      │          │        │    │        │            │帶沒收之，如│帶沒收之，如│
│  │      │          │        │    │        │            │全部或一部不│全部或一部不│
│  │      │          │        │    │        │            │能沒收時，以│能沒收時，以│
│  │      │          │        │    │        │            │其財產抵償之│其財產抵償之│
│  │      │          │        │    │        │            │。扣案行動電│。扣案行動電│
│  │      │          │        │    │        │            │話1支（含通 │話1支（含通 │
│  │      │          │        │    │        │            │話晶片092278│話晶片092278│
│  │      │          │        │    │        │            │2030號）、電│2030號）、電│
│  │      │          │        │    │        │            │子秤1支，沒 │子秤1支，沒 │
│  │      │          │        │    │        │            │收。        │收。        │
├─┼───┼─────┼────┼──┼────┼──────┼──────┼──────┤
│４│癸○○│97年4月5日│同上    │販賣│海洛因  │ 辛○○、   │共同販賣第1 │共同販賣第1 │
│(2)│      │          │        │既遂│1包、   │ 甲○○     │級毒品，處有│級毒品，處有│
│  │      │          │        │1次 │500元   │(0000000000)│期徒刑20年。│期徒刑20年。│
│  │      │          │        │    │        │ ；         │販賣毒品所得│販賣毒品所得│
│  │      │          │        │    │        │ 癸○○、   │新臺幣500元 │新臺幣500元 │
│  │      │          │        │    │        │(0000000000)│應與甲○○連│應與辛○○連│
│  │      │          │        │    │        │            │帶沒收之，如│帶沒收之，如│
│  │      │          │        │    │        │            │全部或一部不│全部或一部不│
│  │      │          │        │    │        │            │能沒收時，以│能沒收時，以│
│  │      │          │        │    │        │            │其財產抵償之│其財產抵償之│
│  │      │          │        │    │        │            │。扣案行動電│。扣案行動電│
│  │      │          │        │    │        │            │話1支（含通 │話1支（含通 │
│  │      │          │        │    │        │            │話晶片092278│話晶片092278│
│  │      │          │        │    │        │            │2030號）、電│2030號）、電│
│  │      │          │        │    │        │            │子秤1支，沒 │子秤1支，沒 │
│  │      │          │        │    │        │            │收。        │收。        │
├─┼───┼─────┼────┼──┼────┼──────┼──────┼──────┤
│４│癸○○│97年4月7日│臺南縣佳│販賣│海洛因  │ 辛○○、   │共同販賣第1 │共同販賣第1 │
│(3)│      │          │里鎮住處│既遂│1包、   │ 甲○○     │級毒品，處有│級毒品，處有│
│  │      │          │附近    │1次 │500元   │(0000000000)│期徒刑20年。│期徒刑20年。│
│  │      │          │        │    │        │ ；         │販賣毒品所得│販賣毒品所得│
│  │      │          │        │    │        │ 癸○○、   │新臺幣500元 │新臺幣500元 │
│  │      │          │        │    │        │(0000000000)│應與甲○○連│應與辛○○連│
│  │      │          │        │    │        │            │帶沒收之，如│帶沒收之，如│
│  │      │          │        │    │        │            │全部或一部不│全部或一部不│
│  │      │          │        │    │        │            │能沒收時，以│能沒收時，以│
│  │      │          │        │    │        │            │其財產抵償之│其財產抵償之│
│  │      │          │        │    │        │            │。扣案行動電│。扣案行動電│
│  │      │          │        │    │        │            │話1支（含通 │話1支（含通 │
│  │      │          │        │    │        │            │話晶片092287│話晶片092287│
│  │      │          │        │    │        │            │2030號）、電│2030號）、電│
│  │      │          │        │    │        │            │子秤1支，沒 │子秤1支，沒 │
│  │      │          │        │    │        │            │收。        │收。        │
├─┼───┼─────┼────┼──┼────┼──────┼──────┼──────┤
│４│癸○○│97年4月6日│臺南縣北│轉讓│海洛因  │ 辛○○、   │共同轉讓第1 │共同轉讓第1 │
│(4)│      │          │門鄉蚵寮│1次 │1包     │ 甲○○     │級毒品，處有│級毒品，處有│
│  │      │          │甲○○住│    │        │(0000000000)│期徒刑1年2月│期徒刑1年2月│
│  │      │          │處      │    │        │ ；         │。扣案行動電│。扣案行動電│
│  │      │          │        │    │        │ 癸○○、   │話1支（含通 │話1支（含通 │
│  │      │          │        │    │        │(0000000000)│話晶片092287│話晶片092287│
│  │      │          │        │    │        │            │2030號）、電│2030號）、電│
│  │      │          │        │    │        │            │子秤1支，沒 │子秤1支，沒 │
│  │      │          │        │    │        │            │收。        │收。        │
├─┼───┼─────┼────┼──┼────┼──────┼──────┼──────┤
│５│陳朝陽│97年4月6日│佳里鎮新│販賣│安非他命│ 辛○○、   │共同販賣第2 │共同販賣第2 │
│  │      │          │生路823 │既遂│1包、   │ 甲○○     │級毒品，處有│級毒品，處有│
│  │      │          │超商或不│1次 │16-17公 │(0000000000 │期徒刑3年7月│期徒刑3年7月│
│  │      │          │特定地點│    │斤白鐵1 │、0000000000│。販賣毒品所│。販賣毒品所│
│  │      │          │        │    │塊（2000│)           │得白鐵1塊（ │得白鐵1塊（ │
│  │      │          │        │    │元）    │ ；         │值新臺幣2000│值新臺幣2000│
│  │      │          │        │    │        │ 陳朝陽、   │元）應與秀│元）應與曾主│
│  │      │          │        │    │        │(0000000000)│卿連帶沒收之│蟾連帶沒收之│
│  │      │          │        │    │        │            │，如全部或一│，如全部或一│
│  │      │          │        │    │        │            │部不能沒收時│部不能沒收時│
│  │      │          │        │    │        │            │，追徵其價額│，追徵其價額│
│  │      │          │        │    │        │            │。扣案行動電│。扣案行動電│
│  │      │          │        │    │        │            │話1支（含通 │話1支（含通 │
│  │      │          │        │    │        │            │話晶片092287│話晶片092287│
│  │      │          │        │    │        │            │2030號）及未│2030號）及未│
│  │      │          │        │    │        │            │扣案行動電話│扣案行動電話│
│  │      │          │        │    │        │            │通話晶片0916│通話晶片0916│
│  │      │          │        │    │        │            │034281號、電│034281號、電│
│  │      │          │        │    │        │            │子秤1支，沒 │子秤1支，沒 │
│  │      │          │        │    │        │            │收。        │收。        │
├─┼───┼─────┼────┼──┼────┼──────┼──────┼──────┤
│６│郭文泓│97年4月2日│臺南縣學│販賣│海洛因  │ 辛○○、   │共同販賣第1 │共同販賣第1 │
│  │      │          │甲鎮「大│既遂│1包（1/4│ 甲○○     │級毒品，處有│級毒品，處有│
│  │      │          │呼過癮火│1次 │錢）、  │(0000000000)│期徒刑20年。│期徒刑20年。│
│  │      │          │鍋」店  │    │7000元  │ ；         │販賣毒品所得│販賣毒品所得│
│  │      │          │        │    │        │ 郭文泓、   │新臺幣7000元│新臺幣7000元│
│  │      │          │        │    │        │(0000000000)│應與甲○○連│應與辛○○連│
│  │      │          │        │    │        │            │帶沒收之，如│帶沒收之，如│
│  │      │          │        │    │        │            │全部或一部不│全部或一部不│
│  │      │          │        │    │        │            │能沒收時，以│能沒收時，以│
│  │      │          │        │    │        │            │其財產抵償之│其財產抵償之│
│  │      │          │        │    │        │            │。未扣案之行│。未扣案之行│
│  │      │          │        │    │        │            │動電話通話晶│動電話通話晶│
│  │      │          │        │    │        │            │片0000000000│片0000000000│
│  │      │          │        │    │        │            │號、電子秤1 │號、電子秤1 │
│  │      │          │        │    │        │            │支，沒收。  │支，沒收。  │
├─┼───┼─────┼────┼──┼────┼──────┼──────┼──────┤
│７│韓佳琪│97年4月10 │臺南縣學│販賣│安非他命│ 辛○○、   │共同販賣第2 │共同販賣第2 │
│(1)│      │日        │甲鄉「天│既遂│2包、   │ 甲○○     │級毒品，處有│級毒品，處有│
│  │      │          │來釣蝦場│1次 │2000元  │(0000000000)│期徒刑3年7月│期徒刑3年7月│
│  │      │          │」      │    │        │ ；         │。販賣毒品所│。販賣毒品所│
│  │      │          │        │    │        │ 韓佳琪、   │得新臺幣2000│得新臺幣2000│
│  │      │          │        │    │        │(0000000000)│元，應與秀│元，應與曾主│
│  │      │          │        │    │        │            │卿連帶沒收之│蟾連帶沒收之│
│  │      │          │        │    │        │            │，如全部或一│，如全部或一│
│  │      │          │        │    │        │            │部不能沒收時│部不能沒收時│
│  │      │          │        │    │        │            │，以其財產抵│，以其財產抵│
│  │      │          │        │    │        │            │償之。扣案行│償之。扣案行│
│  │      │          │        │    │        │            │動電話1支（ │動電話1支（ │
│  │      │          │        │    │        │            │含通話晶片09│含通話晶片09│
│  │      │          │        │    │        │            │00000000號）│00000000號）│
│  │      │          │        │    │        │            │、電子秤1支 │、電子秤1支 │
│  │      │          │        │    │        │            │，沒收。    │，沒收。    │
├─┼───┼─────┼────┼──┼────┼──────┼──────┼──────┤
│７│韓佳琪│97年4月19 │中山高速│販賣│安非他命│ 辛○○、   │共同販賣第2 │共同販賣第2 │
│(2)│      │日        │公路麻豆│既遂│1包、   │ 甲○○     │級毒品，處有│級毒品，處有│
│  │      │          │交流道下│1次 │1500元  │(0000000000)│期徒刑3年7月│期徒刑3年7月│
│  │      │          │牛排店  │    │        │ ；         │。販賣毒品所│。販賣毒品所│
│  │      │          │        │    │        │ 韓佳琪、   │得新臺幣1500│得新臺幣1500│
│  │      │          │        │    │        │(0000000000)│元，應與秀│元，應與曾主│
│  │      │          │        │    │        │            │卿連帶沒收之│蟾連帶沒收之│
│  │      │          │        │    │        │            │，如全部或一│，如全部或一│
│  │      │          │        │    │        │            │部不能沒收時│部不能沒收時│
│  │      │          │        │    │        │            │，以其財產抵│，以其財產抵│
│  │      │          │        │    │        │            │償之。扣案行│償之。扣案行│
│  │      │          │        │    │        │            │動電話1支（ │動電話1支（ │
│  │      │          │        │    │        │            │含通話晶片09│含通話晶片09│
│  │      │          │        │    │        │            │00000000號）│00000000號）│
│  │      │          │        │    │        │            │、電子秤1支 │、電子秤1支 │
│  │      │          │        │    │        │            │，沒收。    │，沒收。    │
├─┼───┼─────┼────┼──┼────┼──────┼──────┼──────┤
│７│韓佳琪│97年4月21 │臺南縣將│販賣│安非他命│ 辛○○、   │共同販賣第2 │共同販賣第2 │
│(3)│      │日        │軍鄉漚汪│既遂│1包、   │ 甲○○     │級毒品，處有│級毒品，處有│
│  │      │          │村7-11便│1次 │1000元  │(0000000000)│期徒刑3年7月│期徒刑3年7月│
│  │      │          │利超商（│    │        │ ；         │。販賣毒品所│。販賣毒品所│
│  │      │          │交付價金│    │        │ 韓佳琪、   │得新臺幣1000│得新臺幣1000│
│  │      │          │地點）；│    │        │(0000000000)│元，應與秀│元，應與曾主│
│  │      │          │臺南縣麻│    │        │            │卿連帶沒收之│蟾連帶沒收之│
│  │      │          │豆鎮韓佳│    │        │            │，如全部或一│，如全部或一│
│  │      │          │琪住處（│    │        │            │部不能沒收時│部不能沒收時│
│  │      │          │交付毒品│    │        │            │，以其財產抵│，以其財產抵│
│  │      │          │地點）  │    │        │            │償之。扣案行│償之。扣案行│
│  │      │          │        │    │        │            │動電話1支（ │動電話1支（ │
│  │      │          │        │    │        │            │含通話晶片09│含通話晶片09│
│  │      │          │        │    │        │            │00000000號）│00000000號）│
│  │      │          │        │    │        │            │、電子秤1支 │、電子秤1支 │
│  │      │          │        │    │        │            │，沒收。    │，沒收。    │
├─┼───┼─────┼────┼──┼────┼──────┼──────┼──────┤
│７│韓佳琪│ 97年4月22│臺南縣麻│販賣│安非他命│ 辛○○、   │被訴共同販賣│被訴共同販賣│
│(4)│      │ 日       │豆鎮韓佳│既遂│1包、   │ 甲○○     │第2級毒品， │第2級毒品， │
│  │      │          │琪住處  │1次 │1000元  │(0000000000)│無罪。      │無罪。      │
│  │      │          │        │    │        │ ；         │            │            │
│  │      │          │        │    │        │ 韓佳琪、   │            │            │
│  │      │          │        │    │        │(0000000000)│            │            │
├─┼───┼─────┼────┼──┼────┼──────┼──────┼──────┤
│８│壬○○│97年4月11 │臺南縣學│販賣│海洛因  │ 辛○○、   │共同販賣第1 │共同販賣第1 │
│(1)│      │日        │甲鎮「月│既遂│1包（1/8│ 甲○○     │級毒品，處有│級毒品，處有│
│  │      │          │相汽車旅│1次 │錢）、  │(0000000000)│期徒刑20年。│期徒刑20年。│
│  │      │          │館」    │    │3500元  │ ；         │販賣毒品所得│販賣毒品所得│
│  │      │          │        │    │        │ 壬○○、   │新臺幣3500元│新臺幣3500元│
│  │      │          │        │    │        │(0000000000)│，應與甲○○│，應與辛○○│
│  │      │          │        │    │        │            │連帶沒收之，│連帶沒收之，│
│  │      │          │        │    │        │            │如全部或一部│如全部或一部│
│  │      │          │        │    │        │            │不能沒收時，│不能沒收時，│
│  │      │          │        │    │        │            │以其財產抵償│以其財產抵償│
│  │      │          │        │    │        │            │之。扣案行動│之。扣案行動│
│  │      │          │        │    │        │            │電話1支（含 │電話1支（含 │
│  │      │          │        │    │        │            │通話晶片0922│通話晶片0922│
│  │      │          │        │    │        │            │872030號）、│872030號）、│
│  │      │          │        │    │        │            │電子秤1支， │電子秤1支， │
│  │      │          │        │    │        │            │沒收。      │沒收。      │
├─┼───┼─────┼────┼──┼────┼──────┼──────┼──────┤
│８│壬○○│97年4月13 │同上    │販賣│海洛因  │ 辛○○、   │共同販賣第1 │共同販賣第1 │
│(2)│      │日        │        │既遂│1包（1/8│ 甲○○     │級毒品，處有│級毒品，處有│
│  │      │          │        │1次 │錢）、  │(0000000000)│期徒刑20年。│期徒刑20年。│
│  │      │          │        │    │3500元  │ ；         │販賣毒品所得│販賣毒品所得│
│  │      │          │        │    │        │ 壬○○、   │新臺幣3500元│新臺幣3500元│
│  │      │          │        │    │        │(0000000000)│，應與甲○○│，應與辛○○│
│  │      │          │        │    │        │            │連帶沒收之，│連帶沒收之，│
│  │      │          │        │    │        │            │如全部或一部│如全部或一部│
│  │      │          │        │    │        │            │不能沒收時，│不能沒收時，│
│  │      │          │        │    │        │            │以其財產抵償│以其財產抵償│
│  │      │          │        │    │        │            │之。扣案行動│之。扣案行動│
│  │      │          │        │    │        │            │電話1支（含 │電話1支（含 │
│  │      │          │        │    │        │            │通話晶片0922│通話晶片0922│
│  │      │          │        │    │        │            │872030號）、│872030號）、│
│  │      │          │        │    │        │            │電子秤1支， │電子秤1支， │
│  │      │          │        │    │        │            │沒收。      │沒收。      │
├─┼───┼─────┼────┼──┼────┼──────┼──────┼──────┤
│８│壬○○│97年4月15 │臺南縣七│販賣│海洛因  │ 辛○○、   │共同販賣第1 │共同販賣第1 │
│(3)│      │日        │股鄉「好│既遂│1包（1/8│ 甲○○     │級毒品，處有│級毒品，處有│
│  │      │          │朋友卡拉│1次 │錢）    │(0000000000)│期徒刑20年。│期徒刑20年。│
│  │      │          │OK」店  │    │        │ ；         │扣案行動電話│扣案行動電話│
│  │      │          │        │    │        │ 壬○○、   │1支（含通話 │1支（含通話 │
│  │      │          │        │    │        │(0000000000)│晶片00000000│晶片00000000│
│  │      │          │        │    │        │            │30號）、電子│30號）、電子│
│  │      │          │        │    │        │            │秤1支，沒收 │秤1支，沒收 │
│  │      │          │        │    │        │            │。          │。          │
├─┼───┼─────┼────┼──┼────┼──────┼──────┼──────┤
│９│丁○○│97年2月間 │臺南縣學│販賣│海洛因  │ 辛○○、   │被訴共同販賣│被訴共同販賣│
│(1)│      │某日      │甲鎮外環│既遂│1包、   │ 甲○○     │第1級毒品， │第1級毒品， │
│  │      │          │道路    │1次 │500元   │(0000000000)│無罪。      │無罪。      │
│  │      │          │        │    │        │ ；         │            │            │
│  │      │          │        │    │        │ 丁○○、   │            │            │
│  │      │          │        │    │        │(0000000000)│            │            │
├─┼───┼─────┼────┼──┼────┼──────┼──────┼──────┤
│９│丁○○│97年3月間 │同上    │販賣│海洛因  │ 辛○○、   │被訴共同販賣│被訴共同販賣│
│(2)│      │某日      │        │既遂│1包、   │ 甲○○     │第1級毒品， │第1級毒品， │
│  │      │          │        │1次 │1000元  │(0000000000)│無罪。      │無罪。      │
│  │      │          │        │    │        │ ；         │            │            │
│  │      │          │        │    │        │ 丁○○、   │            │            │
│  │      │          │        │    │        │(0000000000)│            │            │
├─┼───┼─────┼────┼──┼────┼──────┼──────┼──────┤
│９│丁○○│97年4月24 │同上    │販賣│海洛因  │ 辛○○、   │共同販賣第1 │共同販賣第1 │
│(3)│      │日        │        │既遂│1包、   │ 甲○○     │級毒品，處有│級毒品，處有│
│  │      │          │        │1次 │500元   │(0000000000)│期徒刑20年。│期徒刑20年。│
│  │      │          │        │    │        │ ；         │販賣毒品所得│販賣毒品所得│
│  │      │          │        │    │        │ 丁○○、   │新臺幣500元 │新臺幣500 元│
│  │      │          │        │    │        │(0000000000)│，應與甲○○│，應與辛○○│
│  │      │          │        │    │        │            │連帶沒收之，│連帶沒收之，│
│  │      │          │        │    │        │            │如全部或一部│如全部或一部│
│  │      │          │        │    │        │            │不能沒收時，│不能沒收時，│
│  │      │          │        │    │        │            │以其財產抵償│以其財產抵償│
│  │      │          │        │    │        │            │之。扣案行動│之。扣案行動│
│  │      │          │        │    │        │            │電話1支（含 │電話1支（含 │
│  │      │          │        │    │        │            │通話晶片0922│通話晶片0922│
│  │      │          │        │    │        │            │872030號）、│872030號）、│
│  │      │          │        │    │        │            │電子秤1支， │電子秤1支， │
│  │      │          │        │    │        │            │沒收。      │沒收。      │
├─┼───┼─────┼────┼──┼────┼──────┼──────┼──────┤
│１０│己○○│97年4月間 │臺南縣學│販賣│安非他命│            │被訴共同販賣│被訴共同販賣│
│  │      │某日      │甲鎮和平│既遂│1包、   │            │第2級毒品， │第2級毒品， │
│  │      │          │路宮西路│1次 │1000元  │            │無罪。      │無罪。      │
│  │      │          │路口    │    │        │            │            │            │
└─┴───┴─────┴────┴──┴────┴──────┴──────┴──────┘
【附表二：幫助賴志豪販賣第二級毒品】
┌─┬───┬─────┬────┬──┬────┬──────┬─────────────┐
│編│行為人│行為時間  │交易地點│行為│販入毒品│雙方聯絡電話│    宣  告  刑            │
│號│      │          │        │態樣│種類、數│            ├──────┬──────┤
│  │      │          │        │    │量（重量│            │  辛○○    │  甲○○    │
│  │      │          │        │    │）、價額│            │            │            │
├─┼───┼─────┼────┼──┼────┼──────┼──────┼──────┤
│１│辛○○│97年4月7日│屏東    │幫助│安非他命│ 辛○○     │幫助販賣第2 │幫助販賣第2 │
│  │甲○○│          │        │販賣│1兩、   │ 甲○○     │級毒品，處有│級毒品，處有│
│  │      │          │        │既遂│86000元 │(0000000000)│期徒刑3年7月│期徒刑3年7月│
│  │      │          │        │1次 │        │ ；         │。行動電話1 │。行動電話1 │
│  │      │          │        │    │        │ 周志常     │支（含通話晶│支（含通話晶│
│  │      │          │        │    │        │(0000000000)│片0000000000│片0000000000│
│  │      │          │        │    │        │            │），沒收。  │），沒收。  │
└─┴───┴─────┴────┴──┴────┴──────┴──────┴──────┘
【附表三、竊盜】
┌─┬──────┬───────┬──┬────┬──────┬─────────────┐
│編│   時間     │    地點      │行為│竊得物品│辛○○、秀│    宣  告  刑            │
│號│            │              │態樣│        │卿聯絡之電話├──────┬──────┤
│  │            │              │    │        │            │ 辛○○     │ 甲○○     │
├─┼──────┼───────┼──┼────┼──────┼──────┼──────┤
│１│97年4月11日 │臺南縣將軍鄉○○○○○路燈電線│0000000000、│共同犯攜帶兇│共同犯攜帶兇│
│  │凌晨0時許   │61線西濱快速道│    │約10餘公│0000000000  │器竊盜罪，處│器竊盜罪，處│
│  │            │路291．2至291 │    │斤，之後│            │有期徒刑10月│有期徒刑10月│
│  │            │．3公里       │    │銷售予資│            │。扣案之鐵撬│。扣案之鐵撬│
│  │            │              │    │源回收場│            │、鐵鉗、鐵鎚│、鐵鉗、鐵鎚│
│  │            │              │    │，所得款│            │各1支、油壓 │各1支、油壓 │
│  │            │              │    │項花用完│            │剪、大型美工│剪、大型美工│
│  │            │              │    │畢。    │            │刀各2支、行 │刀各2支、行 │
│  │            │              │    │        │            │動電話2支（ │動電話2支（ │
│  │            │              │    │        │            │含通話晶片09│含通話晶片09│
│  │            │              │    │        │            │00000000、09│00000000、09│
│  │            │              │    │        │            │00000000），│00000000），│
│  │            │              │    │        │            │均沒收。    │均沒收。    │
├─┼──────┼───────┼──┼────┼──────┼──────┼──────┤
│２│97年4月18日 │  同上        │未遂│已剪斷電│同上        │共同犯攜帶兇│共同犯攜帶兇│
│  │凌晨1時許   │              │    │線，但因│            │器竊盜未遂罪│器竊盜未遂罪│
│  │            │              │    │拉不動而│            │，處有期徒刑│，處有期徒刑│
│  │            │              │    │放棄。  │            │5月。扣案之 │5月。扣案之 │
│  │            │              │    │        │            │鐵撬、鐵鉗、│鐵撬、鐵鉗、│
│  │            │              │    │        │            │鐵鎚各1支、 │鐵鎚各1支、 │
│  │            │              │    │        │            │油壓剪、大型│油壓剪、大型│
│  │            │              │    │        │            │美工刀各2支 │美工刀各2支 │
│  │            │              │    │        │            │、行動電話2 │、行動電話2 │
│  │            │              │    │        │            │支（含通話晶│支（含通話晶│
│  │            │              │    │        │            │片0000000000│片0000000000│
│  │            │              │    │        │            │ 、000000000│ 、000000000│
│  │            │              │    │        │            │3），均沒收 │3 ），均沒收│
│  │            │              │    │        │            │。          │。          │
├─┼──────┼───────┼──┼────┼──────┼──────┼──────┤
│３│97年4月22日 │  同上        │未遂│已剪斷電│同上        │共同犯攜帶兇│共同犯攜帶兇│
│  │凌晨5時許   │              │    │線，但因│            │器竊盜未遂罪│器竊盜未遂罪│
│  │            │              │    │拉不動而│            │，處有期徒刑│，處有期徒刑│
│  │            │              │    │放棄。  │            │5月。扣案之 │5月。扣案之 │
│  │            │              │    │        │            │鐵撬、鐵鉗、│鐵撬、鐵鉗、│
│  │            │              │    │        │            │鐵鎚各1支、 │鐵鎚各1支、 │
│  │            │              │    │        │            │油壓剪、大型│油壓剪、大型│
│  │            │              │    │        │            │美工刀各2支 │美工刀各2支 │
│  │            │              │    │        │            │、行動電話2 │、行動電話2 │
│  │            │              │    │        │            │支（含通話晶│支（含通話晶│
│  │            │              │    │        │            │片0000000000│片0000000000│
│  │            │              │    │        │            │ 、000000000│ 、000000000│
│  │            │              │    │        │            │3），均沒收 │3），均沒收 │
│  │            │              │    │        │            │。          │。          │
├─┼──────┼───────┼──┼────┼──────┼──────┼──────┤
│４│97年4月24日 │  同上        │未遂│已剪斷電│同上        │共同犯攜帶兇│共同犯攜帶兇│
│  │凌晨3時許   │              │    │線，但因│            │器竊盜未遂罪│器竊盜未遂罪│
│  │            │              │    │拉不動而│            │，處有期徒刑│，處有期徒刑│
│  │            │              │    │放棄。  │            │5月。扣案之 │5月。扣案之 │
│  │            │              │    │        │            │鐵撬、鐵鉗、│鐵撬、鐵鉗、│
│  │            │              │    │        │            │鐵鎚各1支、 │鐵鎚各1支、 │
│  │            │              │    │        │            │油壓剪、大型│油壓剪、大型│
│  │            │              │    │        │            │美工刀各2支 │美工刀各2支 │
│  │            │              │    │        │            │、行動電話2 │、行動電話2 │
│  │            │              │    │        │            │支（含通話晶│支（含通話晶│
│  │            │              │    │        │            │片0000000000│片0000000000│
│  │            │              │    │        │            │ 、000000000│ 、000000000│
│  │            │              │    │        │            │3），均沒收 │3），均沒收 │
│  │            │              │    │        │            │。          │。          │
├─┼──────┼───────┼──┼────┼──────┼──────┼──────┤
│５│97年4月25日 │  同上        │未遂│已剪斷電│同上        │共同犯攜帶兇│共同犯攜帶兇│
│  │凌晨2時許   │              │    │線，但因│            │器竊盜未遂罪│器竊盜未遂罪│
│  │            │              │    │拉不動而│            │，處有期徒刑│，處有期徒刑│
│  │            │              │    │放棄。  │            │5月。扣案之 │5月。扣案之 │
│  │            │              │    │        │            │鐵撬、鐵鉗、│鐵撬、鐵鉗、│
│  │            │              │    │        │            │鐵鎚各1支、 │鐵鎚各1支、 │
│  │            │              │    │        │            │油壓剪、大型│油壓剪、大型│
│  │            │              │    │        │            │美工刀各2支 │美工刀各2支 │
│  │            │              │    │        │            │、行動電話2 │、行動電話2 │
│  │            │              │    │        │            │支（含通話晶│支（含通話晶│
│  │            │              │    │        │            │片0000000000│片0000000000│
│  │            │              │    │        │            │ 、000000000│ 、000000000│
│  │            │              │    │        │            │3），均沒收 │3），均沒收 │
│  │            │              │    │        │            │。          │。          │
├─┼──────┼───────┼──┼────┼──────┼──────┼──────┤
│６│97年4月27日 │同上          │未遂│已剪斷電│同上        │共同犯攜帶兇│共同犯攜帶兇│
│  │20時許      │              │    │線，但因│            │器竊盜未遂罪│器竊盜未遂罪│
│  │            │              │    │拉不動而│            │，處有期徒刑│，處有期徒刑│
│  │            │              │    │放棄。  │            │5月。扣案之 │5月。扣案之 │
│  │            │              │    │        │            │鐵撬、鐵鉗、│鐵撬、鐵鉗、│
│  │            │              │    │        │            │鐵鎚各1支、 │鐵鎚各1支、 │
│  │            │              │    │        │            │油壓剪、大型│油壓剪、大型│
│  │            │              │    │        │            │美工刀各2支 │美工刀各2支 │
│  │            │              │    │        │            │、行動電話2 │、行動電話2 │
│  │            │              │    │        │            │支（含通話晶│支（含通話晶│
│  │            │              │    │        │            │片0000000000│片0000000000│
│  │            │              │    │        │            │ 、000000000│ 、000000000│
│  │            │              │    │        │            │3），均沒收 │3），均沒收 │
│  │            │              │    │        │            │。          │。          │
├─┼──────┼───────┼──┼────┼──────┼──────┼──────┤
│７│97年4月28日 │臺南縣將軍鄉台│既遂│由「澤明│            │共同犯攜帶兇│共同犯攜帶兇│
│  │凌晨6時許   │61線與18線路口│    │水電工程│            │器竊盜罪，處│器竊盜罪，處│
│  │            │              │    │行」所承│            │有期徒刑10月│有期徒刑10月│
│  │            │              │    │攬之「台│            │。扣案之鐵撬│。扣案之鐵撬│
│  │            │              │    │61線西濱│            │、鐵鉗、鐵鎚│、鐵鉗各1支 │
│  │            │              │    │快速道路│            │各1支、油壓 │、鐵鎚、油壓│
│  │            │              │    │工程供電│            │剪、大型美工│剪、大型美工│
│  │            │              │    │電纜線」│            │刀各2支，均 │刀各2支，均 │
│  │            │              │    │2公尺。 │            │沒收。      │沒收。      │
│  │            │              │    │之後，以│            │            │            │
│  │            │              │    │美工刀將│            │            │            │
│  │            │              │    │電纜線外│            │            │            │
│  │            │              │    │皮削去，│            │            │            │
│  │            │              │    │得38㎜平│            │            │            │
│  │            │              │    │方裸銅線│            │            │            │
│  │            │              │    │2.33公斤│            │            │            │
│  │            │              │    │，並於97│            │            │            │
│  │            │              │    │年4月28 │            │            │            │
│  │            │              │    │日10時，│            │            │            │
│  │            │              │    │為警搜索│            │            │            │
│  │            │              │    │查扣。  │            │            │            │
└─┴──────┴───────┴──┴────┴──────┴──────┴──────┘


司法院資訊處製作；財團法人民間司法改革基金會備份。
